臺灣高等法院高雄分院刑事判決　　　 100年度上訴字第1516號
上　訴　人　臺灣高雄地方法院檢察署檢察官
上　訴　人
即　被　告　莊志郎
指定辯護人　洪千琪律師
上　訴　人
即　被　告　許祝如
選任辯護人　徐文彬律師
上　訴　人
即　被　告　吳書賢
選任辯護人　吳秋麗律師
上　訴　人
即　被　告　蔡詩濠
選任辯護人　吳春生律師
　　　　　　蔡念辛律師
上列上訴人因被告毒品危害防制條例案件，不服臺灣高雄地方法
院99年度訴字第1437號中華民國100 年7 月22日第一審判決（起
訴案號：臺灣高雄地方法院檢察署98年度偵字第23127 、37578
號），提起上訴，本院判決如下：
    主  文
原判決關於莊志郎及吳書賢部分、許祝如及蔡詩濠有罪部分暨其
等定執行刑部分均撤銷。
莊志郎犯附表一編號1 至3 、7 、13至16所示販賣第三級毒品，
共捌罪，各處如附表一編號1 至3 、7 、13至16所示之刑；又共
同犯附表一編號4 至6 、8 至12所示販賣第三級毒品罪，共捌罪
，各處如附表一編號4 至6 、8 至12所示之刑；又犯附表二編號
1 、3 至5 所示轉讓第三級毒品罪，共肆罪，各處如附表二編號
1 、3 至5 所示之刑；又共同犯附表二編號2 所示轉讓第三級毒
品罪，處如附表二編號2 所示之刑。應執行有期徒刑拾年陸月，
扣案如附表四編號1 至3 、5 、附表五編號1 、2 、8 所示之物
均沒收；未扣案販賣第三級毒品所得合計新臺幣玖仟壹佰伍拾元
；其中新台幣參仟伍佰伍拾元沒收，如全部或一部不能沒收時，
以其財產抵償之；其中新臺幣壹仟貳佰元，應與吳書賢連帶沒收
之，如全部或一部不能沒收時，以其與吳書賢之財產連帶抵償之
；其中新臺幣參仟參佰伍拾元，應與許祝如連帶沒收之，如全部
或一部不能沒收時，以其與許祝如之財產連帶抵償之；其餘新臺
幣壹仟零伍拾元，應與許祝如、吳書賢連帶沒收之，如全部或一
部不能沒收時，以其與許祝如、吳書賢之財產連帶抵償之。
許祝如共同犯販賣第三級毒品罪，共陸罪，各處如附表一編號6
、8 至12所示之刑。應執行有期徒刑陸年陸月，扣案如附表四編
號2 、5 、附表五編號1 、2 、8 所示之物均沒收；未扣案販賣
第三級毒品所得合計新臺幣肆仟肆佰元；其中新臺幣參仟參佰伍
拾元，應與莊志郎連帶沒收之，如全部或一部不能沒收時，以其
與莊志郎之財產連帶抵償之；其餘新臺幣壹仟零伍拾元，應與莊
志郎、吳書賢連帶沒收之，如全部或一部不能沒收時，以其與莊
志郎、吳書賢之財產連帶抵償之。
吳書賢共同犯販賣第三級毒品罪，共參罪，各處如附表一編號4
至6 所示之刑；又共同犯轉讓第三級毒品罪，處如附表二編號2
所示之刑。應執行有期徒刑肆年陸月，扣案如附表四編號2、5、
附表五編號1、2、8所示之物均沒收；未扣案販賣第三級毒品所
得合計新台幣貳仟貳佰伍拾元；其中新臺幣壹仟貳佰元，應與莊
志郎連帶沒收之，如全部或一部不能沒收時，以其與莊志郎之財
產連帶抵償之；其餘新臺幣壹仟零伍拾元，應與莊志郎、許祝如
連帶沒收之，如全部或一部不能沒收時，以其等財產連帶抵償之
。
蔡詩濠犯附表三編號3至7所示販賣第三級毒品罪，共伍罪，各處
如附表三編號3至7所示之刑；又犯持有第二級毒品罪，處有期徒
刑肆月，扣案如附表六編號4所示之物沒收銷燬之；應執行有期
徒刑陸年，扣案如附表六編號4所示之物沒收銷燬之，扣案如附
表六編號2所示之物沒收，未扣案販賣第三級毒品所得合計新臺
幣參仟貳佰元均沒收，如全部或一部不能沒收時，以其財產抵償
之。
蔡詩濠被訴販賣第三級毒品（即附表三編號1、2）部分，均無罪
。
其他（許祝如、蔡詩濠原審判決無罪部分）上訴駁回。
    事  實
一、莊志郎、許祝如、吳書賢均明知愷他命係毒品危害防制條例
    第2 條第2 項第3 款所列之第三級毒品，不得非法販賣，竟
    為下列犯行：
  (一)莊志郎意圖營利，基於販賣第三級毒品愷他命之犯意，於附
    表一編號1至3、7、13至16所示之時間、地點，以各該編號
    所示之方式及交易金額，販賣各該編號所示重量之第三級毒
    品愷他命予蔡詩濠3次、陳國益1次、林志偉4次（合計共8次
    ），除附表一編號3該次尚未取得販毒價款新台幣（下同）
    1,205 元外，其餘7次莊志郎共牟取販毒所得3,550元（未扣
    案）。
  (二)莊志郎復與許祝如、吳書賢均意圖營利，共同基於販賣第三
    級毒品愷他命之犯意聯絡，於附表一編號6所示之時間、地
    點，以該編號所示之方式及交易金額，販賣第三級毒品愷他
    命3公克予陳國益1次，莊志郎、許祝如、吳書賢共牟取販毒
    所得1,050元（未扣案）。
  (三)莊志郎另與吳書賢均意圖營利，共同基於販賣第三級毒品愷
    他命之犯意聯絡，於附表一編號4至5所示之時間、地點，以
    各該編號所示之方式及交易金額，販賣各該編號所示重量之
    第三級毒品愷他命予陳國益2次，莊志郎與吳書賢共牟取販
    毒所得1,200元（未扣案）。
  (四)莊志郎再與許祝如均意圖營利，共同基於販賣第三級毒品愷
    他命之犯意聯絡，於附表一編號8至12所示之時間、地點，
    以各該編號所示之方式及交易金額，販賣各該編號所示重量
    之第三級毒品愷他命予洪建明3次、蔡雯2次（合計共5次）
    ，莊志郎與許祝如共牟取販毒所得3,350元（未扣案）。莊
    志郎、許祝如、吳書賢於偵查及審判中，均自白上開販賣第
    三級毒品之全部（莊志郎就附表一、許祝如就附表一編號6
    、8 至12、吳書賢就附表一編號4至6）犯行。
二、莊志郎、吳書賢均明知愷他命係我國政府公告查禁管制之第
    三級毒品，不得非法轉讓，竟分別為下列行為：
  (一)莊志郎基於轉讓第三級毒品之犯意，於附表二編號1 、3 至
    5 所示之時間、地點，無償轉讓各該編號所示第三級毒品愷
    他命（各次均無證據證明淨重已逾20公克以上）予林金榮1
    次、李易修2次、吳書賢1次（合計共4次），供渠等施用。
  (二)莊志郎另與吳書賢共同基於轉讓第三級毒品之犯意聯絡，於
    附表二編號2所示之時間、地點，以附表二編號2所示之方式
    ，無償轉讓第三級毒品愷他命1公克予陳國益1次，供其施用
    。莊志郎、吳書賢於偵查及審判中均自白上開轉讓第三級毒
    品之全部（即莊志郎為附表二、吳書賢為附表二編號2）犯
    行。
三、蔡詩濠明知愷他命係毒品危害防制條例第2 條第2 項第3 款
    所列之第三級毒品，不得非法販賣，竟意圖營利，基於販賣
    第三級毒品愷他命之犯意，於附表三編號3至7所示之時間、
    地點，以各該編號所示之方式及交易金額，販賣各該編號所
    示重量之第三級毒品愷他命萬嘉倫1次、陳姿吟2次、林金榮
    2次（共5次），蔡詩濠共牟取販毒所得3,200元（未扣案）
    。蔡詩濠對附表三編號4至7販賣第三級毒品之犯行，於偵查
    及審判中均自白不諱（附表三編號3部分，僅於原審審理中
    自白）。
四、蔡詩濠明知MDMA為毒品危害防制條例列管之第二級毒品，依
    法不得持有，竟基於持有第二級毒品MDMA之犯意，於民國（
    下同）98年7月間，自真實姓名年籍不詳自稱「陳文宗」之
    友人處，取得附表六編號4 所示之第二級毒品MDMA1 包（驗
    前純質淨重9.72公克，未逾純質淨重20公克）而持有之。
五、經警察依法對莊志郎所持用門號0000000000號、0000000000
    號行動電話、吳書賢所持用門號0000000000號行動電話、蔡
    詩濠所持用門號0000000000號、0000000000號行動電話進行
    通訊監察，監聽得悉莊志郎、吳書賢、蔡詩濠、許祝如涉嫌
    上開販賣、轉讓第三級毒品犯行，嗣警察分別於下列時地搜
    索查獲：
  (一)於98年8月3日晚上6時40分許，在高雄市○○區○○街62號
    前，查獲莊志郎，徵得其同意對其執行搜索，於其褲子口袋
    搜獲扣得下列其所有之物：(1)販賣剩餘之如附表四編號1所
    示愷他命5包（與在下述莊志郎住處扣得之愷他命1包，合計
    6包，驗餘淨重詳如該編號所載）、(2)供附表一（編號12、1
    5、16除外）販毒聯絡使用之附表四編號2所示Motorola 廠
    牌行動電話機1支（含門號0000000000號SIM卡1枚、序號：
    00000000000000 0號）、(3)供附表一編號15、16販毒聯絡使
    用之附表四編號3所示ZIKOM廠牌行動電話機1支（含門號000
    0000000號SIM卡1枚、序號000 000000000000號）、(4)供附
    表一販毒秤重使用之附表四編號5所示電子秤1台；警察另於
    同日晚上8時10分許，持搜索票，前往莊志郎位於高雄市前
    金區○○○路217號7樓之5住處執行搜索，搜獲扣得下列其
    所有之物：(5)販賣剩餘之如附表四編號1所示愷他命1包（與
    在上揭莊志郎褲子口袋內扣得之愷他命5包，合計6包，驗餘
    淨重詳如該編號所載）；(6)另扣得與本案無關如附表四編號
    4 、6至9所示之物。
  (二)於98年8月3日晚上6時40分許，在高雄市○○區○○街62號
    吳書賢住處，查獲吳書賢並徵得其同意，執行搜索，搜獲扣
    得下列其所有之物：(1)販賣剩餘之如附表五編號1、2所示愷
    他命1包、5包（驗餘淨重詳如各該編號所載）、(2)供附表一
    編號4至6販毒聯絡使用之附表五編號8所示NOKIA廠牌行動電
    話機1支（含門號000 0000000號SIM卡1枚、序號0000000000
    0000）、(3)另扣得與本案無關如附表五編號3至7所示之物。
  (三)於98年8月3日晚上8時10分許，警察持搜索票，搜索蔡詩濠
    所駕駛之車牌號碼6019-XJ號自小客車，搜獲扣得下列其所
    有之物：(1)供附表三編號5至7販毒聯絡使用之附表六編號2
    所示NOKIA廠牌行動電話機（含門號0000000000號SIM卡1 張
    、序號0000000000 00000號）、(2)持有如附表六編號4所示
    之第二級毒品搖頭丸1包（驗餘淨重詳如該編號所載）；上
    開搜索及於同日晚上8時30分許，警察持搜索票，搜索蔡詩
    濠位於高雄市○○區○○路555號2樓之5住處，(3)另扣得與
    本案無關之附表六編號1、3、5至10所示之物品。
六、案經高雄市政府警察局刑事警察大隊報告臺灣高雄地方法院
    檢察署檢察官偵查起訴。
    理  由
甲、有罪部分
壹、程序方面（證據能力之審查）
一、證人萬嘉倫於警詢中之證述，有證據能力：
  (一)按被告以外之人於審判外之言詞或書面陳述，除法律有規定
    者外，不得作為證據，刑事訴訟法第159條第1項定有明文。
    次按，被告以外之人於檢察事務官、司法員警官或司法員警
    調查中所為之陳述，與審判中不符時，其先前之陳述具有較
    可信之特別情況，且為證明犯罪事實存否所必要者，得為證
    據，刑事訴訟法第159條之2定有明文。
  (二)本件證人萬嘉倫關於被告蔡詩濠有無於附表三編號1至3所示
    時地販賣第三級毒品予伊之事實，先於警詢中為肯定之證述
    ，然嗣於原審審理中改詞證稱其於附表三編號1至3所示之時
    間、地點，係與被告蔡詩濠合資向他人購買愷他命等語（見
    原審二卷第163頁反面至164頁反面頁），與其在警詢中明確
    證稱有於附表三編號1至3所示之時間、地點，向被告蔡詩濠
    購買愷他命，而未提及合資等情（見警二卷第15頁），明顯
    不符。查證人萬嘉倫於原審審理接受詰問時，已證稱其在警
    詢中之證述，並無不實在之情形，且表示員警並未以不正方
    法訊問取供等語（見原審二卷第164頁反面、165頁反面），
    足見其於警詢之陳述，具有任意性。又其於原審翻改供詞後
    ，經檢察官質問，及原審審判長、受命法官提示該次通訊監
    察譯文內容補充詢問下，證人萬嘉倫已肯定證稱附表三編號
    3 部分，其與被告蔡詩濠通話後，確有在該編號所載地點，
    交付被告蔡詩濠400元，向被告蔡詩濠購買1克之愷他命毒品
    無訛（見原審二卷第156-166頁），此一證述內容，已與其
    原在警詢中之證述相符，足見證人萬嘉倫於警詢之陳述，具
    有較可信之特別情況，再參酌證人萬嘉倫於警詢之陳述，距
    案發時間較近，記憶應較清晰，且未有被告蔡詩濠在場，無
    外在壓力，心理較自由，不會多加權衡利害關係始陳述，其
    陳述較能接近於真實，綜合上開證人萬嘉倫於警詢陳述時之
    外在客觀環境、條件，其於警詢之陳述，顯具有較可信之特
    別情況，且與本案待證之犯罪事實有關連性，復為證明被告
    蔡詩濠被訴販賣第三級毒品之犯罪事實存否所必要，依前揭
    刑事訴訟法第159條之2傳聞法則例外規定之說明，應認證人
    蔡詩濠於警詢中之證述，具有證據能力，被告蔡詩濠及其辯
    護人爭執上開證人警詢之證據能力，主張無證據能力云云，
    洵非的論，而不可採。
二、末按，被告以外之人於審判外之陳述，雖不符刑事訴訟法第
    159條之1至之4等4條之規定，而經當事人於審判程序同意作
    為證據，法院審酌該言詞陳述或書面陳述作成時之情況，認
    為適當者，亦得為證據；又當事人、代理人或辯護人於法院
    調查證據時，知有刑事訴訟法第159條第1項不得為證據之情
    形，而未於言詞辯論終結前聲明異議者，視為有前項之同意
    ，同法第159條之5定有明文。本判決除上開已論述認定有證
    據能力之傳聞證據外，下列所引用屬於言詞陳述及書面陳述
    之傳聞證據部分，檢察官、被告莊志郎、許祝如、吳書賢、
    蔡詩濠等人及其等之辯護人，於本院行準備程序時，對於各
    該傳聞證據之證據能力均未加爭執，且同意作為本案之證據
    （見本院卷第107、108、124頁）（被告許祝如及其辯護人
    於本院第一次行準備程序時，原對本案被告以外之全部證人
    於警詢之證述，主張無證據能力，惟嗣後被告許祝如就原審
    判決有罪部分，均已認罪，請求從輕量刑，與其辯護人未再
    爭執本案關於被告以外之全部證人於警詢證述之證據能力，
    併此指明〔見本院卷第110、161-190頁〕），嗣於本院審理
    程序，調查各該傳聞證據，加予提示並告以要旨時，檢察官
    、被告莊志郎、許祝如、吳書賢、蔡詩濠等人及其等之辯護
    人亦均未於言詞辯論終結前聲明異議，本院審酌各該傳聞證
    據作成時之情況，認均與本件待證事實具有關聯性，且查無
    證據足以證明言詞陳述之傳聞證據部分，陳述人有受不法取
    供或違反其自由意志而陳述之情形，書面陳述之傳聞證據部
    分，亦無遭變造或偽造之情事，顯見上開傳聞證據之證明力
    非明顯過低，衡酌各該傳聞證據，作為本案之證據亦屬適當
    ，自均得為證據，而有證據能力。
貳、實體部分
一、訊據上訴人即被告（下稱被告）莊志郎、許祝如、吳書賢、
    蔡詩濠等人，被告莊志郎坦承事實欄一、二販賣、轉讓第三
    級毒品之犯行；被告許祝如坦承事實欄一(二)、(四)販賣第三級
    毒品之犯行；被告吳書賢坦承有於事實欄一(二)(三)時地，受莊
    志郎之託，交付第三級毒品予陳國益之行為事實，並坦承有
    事實欄二(二)轉讓第三級毒品之犯行；惟其辯護人提出辯護意
    旨略以：被告吳書賢雖有於事實欄一(二)(三)所示時地，受莊志
    郎之託，代為交付第三級毒品予陳國益之行為，然吳書賢本
    人既無販毒之故意，且未與莊志郎、許祝如間有販毒之犯意
    聯絡，原審認定吳書賢之行為，構成販賣第三級毒品，與原
    判決附表所引用之證據不符，事實欄一(二)部分，請求改判轉
    讓第三級毒品罪，事實欄一(三)部分，請求改判無罪等語。被
    告蔡詩濠坦承有為事實欄三所示附表三編號4至7之販賣第三
    級毒品犯行，並坦承有事實欄四持有第二級毒品之犯行，惟
    否認有附表三編號3之販賣第三級毒品犯行，與其辯護人一
    致辯稱：證人萬嘉倫於原審已改稱其係與被告蔡詩濠合資向
    他人購買毒品，而該次之通訊監察譯文內容，雙方並無提及
    買賣毒品之數量、價額，不足以佐證被告蔡詩濠有於附表三
    編號3所示時地販賣第三級毒品愷他命予證人萬嘉倫之事實
    ，被告蔡詩濠並未為此部分販賣第三級毒品之犯行云云。
二、經查：
  (一)上訴人即被告（下稱被告）莊志郎於事實欄一(一)（即附表一
    編號1至3、7、13至16）販賣第三級毒品犯行部分：
  1.被告莊志郎於附表一編號1至3、7、13至16所示之時間、地
    點，以各該編號所示之方式及交易金額，販賣各該編號所示
    重量之第三級毒品愷他命予蔡詩濠3次、陳國益1次、林志偉
    4次（合計共8次），除附表一編號3該次尚未取得販毒價款
    1,205元外，其餘7次被告莊志郎共牟取販毒所得3,550元等
    事實，已據被告莊志郎於偵查、原審及本院審理中坦承不諱
    （見偵一卷第22-23、138-147頁、偵三卷第11-12頁、原審
    院一卷第50-57、82-88頁、原審院二卷第205-214、238-262
    、338頁、本院卷第122、、125、162、179-187頁），核與
    毒品買受人即證人蔡詩濠於警詢、偵查及原審審理之證述（
    見警一卷第1-9、10-12、13-19頁、偵一卷第18-21、92-105
    、138-147、185-193頁、原審院一卷第50-57、79-82頁、原
    審院二卷第46-47、220-222、238-262、338姦343頁）、證
    人陳國益於警詢、原審審理之證述（見警三卷第1-6頁、原
    審二卷第271 -272、311-317頁）、證人林志偉於警詢、偵
    查中之證述（見警二卷第33-37頁、偵一卷第65-68、138-14
    7頁），大致相符，且有經被告莊志郎、蔡詩濠、陳國益、
    林志偉等人確認係渠等聯絡買賣毒品之門號0000000000號行
    動電話通訊監察譯文4份、門號0000000000 號通訊監察譯文
    1份在卷可稽（見警一卷89-91、92-95第頁、警三卷第7頁、
    警二卷第38頁）。
  2.復有被告莊志郎販賣剩餘之如附表四編號1所示愷他命6包，
    及被告莊志郎所有供附表一（編號12、15、16除外）販毒聯
    絡使用之附表四編號2所示Motorola廠牌行動電話機1支（含
    門號0000000000號SIM卡1枚、序號：000000000000000 號）
    、其所有供附表一編號15、16販毒聯絡使用之附表四編號3
    所示ZIKOM廠牌行動電話機1支（含門號0000000000號SIM 卡
    1枚、序號000000000000000號）、及其所有供附表一販毒秤
    重使用之附表四編號5所示電子秤1台等扣案可資佐證，另有
    搜索扣押證明筆錄、扣押物品清單及扣押物品照片等在卷可
    憑（見警一卷第67-71、72-75、98-99頁），上開扣案之附
    表四編號1所示愷他命6包，經送檢驗結果，其成分確屬第三
    級毒品愷他命無訛，驗餘淨重合計0.71公克，以上有內政部
    警政署刑事警察局98年9月17日刑鑑字第0980112501號鑑定
    書附卷可佐（見警二卷第4頁），而證人即毒品買受人陳國
    益經警查獲所採集之尿液，送驗結果，確呈愷他命陽性反應
    ，此亦有高雄市立凱旋醫院濫用藥物尿液檢驗報告在卷可參
    （見偵三卷第12-15頁），足徵被告莊志郎販賣毒品係第三
    級毒品愷他命無訛，綜上各節所述，足認被告莊志郎上開出
    於任意性之自白，與事實相符，其於事實欄一(一)所為販賣第
    三級毒品之犯行共8次，均堪以採信。
  (二)被告莊志郎、許祝如、吳書賢等人於事實欄一(二)（即附表一
    編號6）共同販賣第三級毒品犯行部分：
  1.被告莊志郎、許祝如、吳書賢共於附表一編號6所示之時間
    、地點，以該編號所示之方式及交易金額，販賣第三級毒品
    愷他命3公克予陳國益1次，莊志郎、許祝如、吳書賢共牟取
    販毒所得1,050元等事實，已據被告被告莊志郎（引註同前
    ）、許祝如於偵查及本院審理中坦承不諱（見偵一卷第173
    頁、本院卷第109、162頁、第179頁反面），而被告吳書賢
    亦承認有受莊志郎指示交付如附表一編號6所示第三級毒品
    予陳國益之事實，上開3位被告之供述，核與證人陳國益於
    警詢、原審審理之證述相符（見警三卷第1- 6頁、原審二卷
    第271 -272、311-317頁）、並有經被告莊志郎、許祝如、
    吳書賢及證人陳國益等人確認係渠等間為買賣毒品而聯絡通
    話之門號0000000000號行動電話通訊監察譯文1份在卷可資
    佐證（見警一卷第96-97頁、警三卷第7頁）。
  2.次查，證人陳國益於警詢中已證稱：伊於98年4月22日夜間
    10 時40分，與被告許祝如相約在七賢路、中華路口交易愷
    他命等語（見警三卷第3頁），嗣於原審更明確證述：98年4
    月22日夜間10時40分許，伊以使用之行動電話撥打電話予被
    告許祝如，向被告許祝如購買毒品，該次電話係被告許祝如
    接聽，伊向被告許祝如表示要向其購買3包毒品，被告許祝
    如未答覆3包之價格，當天被告吳書賢即交付毒品給伊，事
    後伊再將錢交給被告莊志郎，被告許祝如知道被告吳書賢要
    拿愷他命給伊，否則其不會撥打電話給伊說被告吳書賢已經
    抵達（交易地點）等語（見原審二卷第313頁反面至314頁、
    316、317頁），而門號0000000000號行動電話於98年4月22
    日之通訊監察譯文內容顯示：被告吳書賢於同日夜間10時40
    分5秒，以門號0000000000號行動電話撥打電話至被告莊志
    郎所使用之門號0000000000號行動電話，向被告莊志郎表示
    「到了」，被告莊志郎回覆被告吳書賢表示「他（即陳國益
    ）的話算35就好」，以及陳國益以門號0000000000號行動電
    話撥打至門號0000000000號行動電話，由被告許祝如接聽，
    並回覆「他（即吳書賢）到了，在牌樓」等情（見警一卷第
    96-97頁、警三卷第7頁），以上各節通話內容事實，為被告
    許祝如、莊志郎、吳書賢等人確認無訛，綜上各節參互勾稽
    ，足認附表一編號6所示之98年4月22日夜間10時40分許，係
    由被告許祝如與證人陳國益聯絡購買愷他命事宜，被告莊志
    郎則負責指示被告吳書賢至約定地點與陳國益交易愷他命，
    以及交代吳書賢轉告證人陳國益愷他命之交易價格，準此以
    觀，被告莊志郎、許祝如、吳書賢等3人，就事實欄一(二)（
    即附表一編號6 ）共同販賣第三級毒品予陳國益之犯行，有
    犯意聯絡及行為分擔，事甚明確，被告吳書賢及其辯護人辯
    稱吳書賢無販毒故意，與被告莊志郎、許祝如亦無販毒之犯
    意聯絡，吳書賢之行為，至多僅構成轉讓第三級毒品罪云云
    ，與上開事實不符，洵非可採。至於被告吳書賢之辯護人以
    原判決附表一編號6 之「證據頁碼」欄，記載認定被告吳書
    賢有此編號販毒犯行之證據依據、出處，為「警三卷第3 、
    7 頁」，而該證據係關於被告莊志郎、許祝如所為此編號販
    賣毒品犯行之證據，不足據以認定被告吳書賢有此部分販毒
    之犯行，且上開所引據之通訊監察譯文內容中「我到了」，
    係指被告莊志郎「到了」，並非叫被告吳書賢送毒品過去，
    主張原判決以此證據認定被告吳書賢有共同為此編號販毒犯
    行，認定事實顯有違誤，應撤銷原判決改判無罪或轉讓第三
    級毒品罪云云，然原判決於附表一編號6 之「販毒者」欄，
    已載明係「莊志郎、許祝如、吳書賢」等3 人，故該編號「
    證據頁碼」欄所載「警三卷第3 、7 頁」，自非僅係專門引
    用來證明被告吳書賢1 人有此編號之販毒行為，而係同時用
    以證明被告莊志郎、許祝如所為此編號之販毒犯行至明，況
    被告吳書賢確有共同為此一編號所示之販毒行為，已詳如前
    揭證據之論述分析，故被告吳書賢之辯護人此部分之辯護意
    旨，容有誤會，而不可採。
  3.此外，復有經警搜獲為被告莊志郎所有供上開販毒聯絡使用
    之附表四編號2所示Motorola廠牌行動電話機1支（含門號00
    00000000號SIM卡1枚、序號：000000000000000號）、其所
    有供上開販毒秤重使用之附表四編號5所示電子秤1台；及經
    警搜獲為被告吳書賢所有販賣剩餘之如附表五編號1、2所示
    愷他命1包、5包、其所有供上開販毒聯絡使用之附表五編號
    8所示NOKIA廠牌行動電話機1支（含門號0000000000號SIM卡
    1枚、序號00000000000000）等扣案可資佐證，另有搜索扣
    押證明筆錄、扣押物品清單及扣押物品照片等在卷可憑（見
    警一卷第67-71、72-75、78-81、98-99頁），上開扣案之附
    表五編號1、2所示愷他命1包、5包，經檢驗結果，其成分確
    屬第三級毒品愷他命無訛，驗餘淨重分別為0.14公克、0.79
    公克，此有內政部警政署刑事警察局98年9 月17日刑鑑字第
    0980112501號鑑定書附卷可佐（見警二卷第4 頁），而證人
    即毒品買受人陳國益經警查獲所採集之尿液，送驗結果，確
    呈愷他命陽性反應，此亦有高雄市立凱旋醫院濫用藥物尿液
    檢驗報告在卷可參（見偵三卷第12-15 頁），益徵被告莊志
    郎、許祝如、吳書賢等3 人於附表一編號6 所示共同販賣予
    陳國益之毒品係第三級毒品愷他命無訛。綜上所述，被告莊
    志郎、許祝如、吳書賢有於附表一編號6 所示之時間、地點
    ，以附表一編號6 所示之聯絡、交易方式，販賣愷他命予陳
    國益施用之犯行，堪以認定。
  (三)被告莊志郎、吳書賢於事實欄一(三)（即附表一編號4、5）共
    同販賣第三級毒品犯行部分：
  1.被告莊志郎與吳書賢於附表一編號4至5所示之時間、地點，
    以各該編號所示之方式及交易金額，販賣各該編號所示重量
    之第三級毒品愷他命予陳國益2次，莊志郎與吳書賢共牟取
    販毒所得1,200元等事實，亦據被告莊志郎供承不諱（引註
    同前），而被告吳書賢亦不否認有經由被告莊志郎之指示，
    由其攜帶第三級毒品愷他命至約定地點交付予陳國益之事實
    ，核與證人陳國益於警詢、原審審理之證述相符（見警三卷
    第1- 6頁、原審二卷第271 -272、31 1-317頁），並有經被
    告莊志郎、吳書賢及證人陳國益等人確認係渠等間聯絡毒品
    交易之門號0000000000號行動電話通訊監察譯文1份在卷可
    資佐證（見警一卷第96-97頁、警三卷第7頁）。
  2.次查，證人陳國益於原審接受詰問時已明確證稱：「（問：
    被告吳書賢交付毒品給你時，如何跟你說？）他說『錢』交
    給被告莊志郎…（問：你與被告吳書賢是否有以電話聯絡，
    約定見面〔交付毒品〕之地點？）是與被告莊志郎用電話聯
    絡後，被告莊志郎再告訴被告吳書賢的…（問：被告吳書賢
    如何告訴你，他是被告莊志郎派來的人？）因為我在那邊等
    ，被告吳書賢來的時候『他有告訴我』…（問：被告吳書賢
    如何跟你說？）他說他是被告莊志郎叫來的…（問：被告吳
    書賢是否是直接靠近你、跟你說話？）是的…（問：你跟被
    告莊志郎談妥〔毒品交易〕價格以及數量？）是…（問：被
    告吳書賢如何與你聯絡〔交付毒品地點〕？）也是在牌樓那
    邊等…（問：何人告訴你〔到牌樓那邊等吳書賢交付毒品〕
    的時間及地點？）被告莊志郎…（問：那被告吳書賢就會出
    現？）是的…（問：被告吳書賢交付毒品給你時，是否有跟
    你說他只是幫被告莊志郎送貨的？）他沒有說，他就直接拿
    給我了。」等語（見原審二卷第311-317頁），被告吳書賢
    交付毒品給證人陳國益時，既已向陳國益告知：「『錢』交
    給被告莊志郎」等語，顯見其知悉被告莊志郎叫其送交給陳
    國益之第三級毒品愷他命，係被告莊志郎販賣給陳國興之毒
    品甚明。此參諸被告莊志郎於原審接受詰問時曾證稱：「（
    問：你請吳書賢將毒品代為交付給陳國益時，你有無向吳書
    賢說過你賣給陳國益的價格為何？）有…應該是有跟他提過
    。（問：吳書賢是否知道你在賣毒品？）他應該多多少少知
    道。」等語（見原審二卷第205-214頁），益足證明。再觀
    諸被告吳書賢明知被告莊志郎與陳國益進行毒品交易，竟先
    後多達3次（即附表一編號4至6），在被告莊志郎與陳國益
    談妥毒品交易之價格、數量及地點後，即受莊志郎指示，持
    毒品至約定地點，交付陳國益，且告知陳國益購買該毒品的
    錢，應交給被告莊志郎等各情，益徵被告吳書賢非僅知悉莊
    志郎從事毒品買賣，尚且參與被告莊志郎販賣毒品犯行中之
    一部分行為，即交付第三級毒品愷他命予買受人陳國益，準
    此，被告吳書賢與被告莊志郎間，就附表一編號4 、5 之販
    賣第三級毒品予陳國益之行為，有犯意聯絡及行為分擔，事
    甚明灼。
  3.按共同正犯間，在合同意思範圍內，各自分擔犯罪行為之一
    部，相互利用他人之行為，以達其犯罪之目的者，原不必每
    一階段均參與，祇須分擔犯罪行為之一部，即應對於全部所
    發生之結果共同負責。是共同正犯之行為，應整體觀察，就
    合同犯意內所造成之結果同負罪責，而非僅就自己實行之行
    為負責（最高法院100年度台上字第3370號判決參照）。次
    按，刑法關於正犯、從犯之區別，係以其主觀之犯意及客觀
    之犯罪行為為判斷標準，凡以自己犯罪之意思而參與犯罪，
    無論其所參與者是否係犯罪構成要件之行為，皆為正犯，以
    幫助犯罪之意思，參與犯罪構成要件之行為，亦為正犯。而
    聯絡毒品買賣、交付毒品、收取毒品買賣價金等行為，均屬
    販賣毒品罪構成要件事實之部分行為，苟有參與其事，即係
    分擔實行犯罪行為，自應負共同販賣毒品罪責（參見最高法
    院97年度台上字第3843號、100年度台上字第2081號、100
    年度台上字第2701號判決）。被告吳書賢明知被告莊志郎於
    附表一編號4、5所示之時間、地點，販賣愷他命予陳國益，
    竟仍受被告莊志郎之指示，分擔交付毒品予買受人陳國益之
    行為，實際上已參與販毒之構成要件行為，依前揭說明，應
    論以販賣第三級毒品犯行之正犯，故被告吳書賢與被告莊志
    郎就附表一編號4、5所示之犯行，有犯意聯絡，而互為分工
    ，均為共同正犯被告吳書賢辯稱：伊僅係幫忙被告莊志郎交
    付毒品，無與被告莊志郎共同販賣愷他命之犯罪聯絡云云。
    殊非可採。被告吳書賢之辯護人另以原判決附表一編號4、5
    之「證據頁碼」欄，記載認定被告吳書賢有此編號販毒犯行
    之證據依據、出處，為「警三卷第2、7頁」，然該證據係關
    於被告莊志郎所為此2編號販賣毒品犯行之證據，不足據以
    認定被告吳書賢有此部分販毒之犯行，主張原判決以此證據
    認定被告吳書賢有共同為此2編號販毒犯行，與卷證不符，
    認定事實有誤，應撤銷原判決改判無罪云云，惟查原判決於
    附表一編號4、5之「販毒者」欄，已載明係「莊志郎、吳書
    賢」等2人，故該2編號「證據頁碼」欄所載「警三卷第2、7
    頁」，自非僅係引用來證明被告吳書賢1人有此2編號之販毒
    行為，而係同時用以證明另位被告莊志郎所為此2編號之販
    毒犯行至明，況被告吳書賢確有共同為此2編號所示之販毒
    行為，已詳如前揭證據之引述分析，故被告吳書賢之辯護人
    此部分之辯護意旨，洵非的論，而不可採。
  4.此外，復有經警搜獲為被告莊志郎所有販賣剩餘之如附表四
    編號1所示愷他命6包，供上開販毒聯絡使用之附表四編號2
    所示Motorola廠牌行動電話機1支（含門號0000000000號SIM
    卡1枚、序號：000000000000000號）、其所有供上開販毒秤
    重使用之附表四編號5所示電子秤1台；及經警搜獲為被告吳
    書賢所有販賣剩餘之如附表五編號1、2所示愷他命1包、5包
    、其所有供上開販毒聯絡使用之附表五編號8所示NOKIA廠牌
    行動電話機1支（含門號0000000000號SIM卡1枚、序號00000
    000000000）等扣案可資佐證，另有搜索扣押證明筆錄、扣
    押物品清單及扣押物品照片等在卷可憑（見警一卷第67-71
    、72-75、78-81、98-99頁），上開扣案之附表四編號1所示
    愷他命6包、附表五編號1、2 所示愷他命1包、5包，經檢驗
    結果，其成分均確屬第三級毒品愷他命無訛，而證人即毒品
    買受人陳國益經警查獲所採集之尿液，送驗結果，確呈愷他
    命陽性反應，均詳如上述，足證被告莊志郎、吳書賢人於附
    表一編號4、5所示共同販賣予陳國益之毒品係第三級毒品愷
    他命無訛。綜上所述，被告莊志郎、吳書賢有於附表一編號
    4、5所示之時間、地點，以各該編號所示之聯絡、交易方式
    ，販賣愷他命予陳國益施用之犯行，亦堪認定。
  (四)被告莊志郎、許祝如於事實欄一(四)（即附表一編號8至12）
    共同販賣第三級毒品犯行部分：
  1.被告莊志郎與許祝如於附表一編號8至12所示之時間、地點
    ，以各該編號所示之方式及交易金額，販賣各該編號所示重
    量之第三級毒品愷他命予洪建明3次、蔡雯2次（合計共5 次
    ），莊志郎與許祝如共牟取販毒所得3,350元等事實，已據
    被告莊志郎坦白認罪（同前引註）及被告許祝如於偵查及本
    院審理時供承不諱（見偵一卷第173頁、本院卷第109、162
    頁、第179頁反面），核與證人洪建明於警詢、偵查及原審
    審理時之證述（見警二卷第25-29頁、偵一卷第65-68、138-
    147頁、原審二卷第257-261頁），及證人蔡雯於警詢、偵查
    及原審審理中之證述（見偵一卷第152-155、185-193頁、原
    審二卷第71、254-256頁反面），大致相符，並有經被告莊
    志郎、許祝如及證人洪建明、蔡雯等人確認係渠等各次聯絡
    毒品交易之門號0000000000號行動電話通訊監察譯文在卷可
    資佐證（見警三卷第32頁、偵一卷第156頁）。
  2.此外，復有經警搜獲為被告莊志郎所有販賣剩餘之如附表四
    編號1所示愷他命6包，供上開販毒聯絡使用之附表四編號2
    所示Motorola廠牌行動電話機1支（含門號0000000000號SIM
    卡1枚、序號：000000000000000號）及其所有供上開販毒秤
    重使用之附表四編號5所示電子秤1台等扣案可稽，另有搜索
    扣押證明筆錄、扣押物品清單及扣押物品照片等在卷可憑（
    見警一卷第67-71、72-75、98-99頁），上開扣案之附表四
    編號1所示愷他命6 包，經檢驗結果，其成分均確屬第三級
    毒品愷他命無訛，已詳如前述，足證被告莊志郎、許祝如於
    附表一編號8至12所示共同販賣予洪健明、蔡雯等人之毒品
    ，確係第三級毒品愷他命無訛。綜上所述，被告莊志郎與許
    祝如等人上開具任意性之自白，與事實相符，其2人共同於
    附表一編號8至12所示之時間、地點，以各該編號所示之方
    式及交易金額，販賣各該編號所示重量之第三級毒品愷他命
    予洪建明3次、蔡雯2次之犯行，均堪以認定。
  (五)被告莊志郎於事實欄二(一)（即附表二編號1、3至5）轉讓第
    三級毒品犯行，及其與被告吳書賢於事實欄二(二)（即附表二
    編號2）共同轉讓第三級毒品犯行部分：
  1.被告莊志郎於附表二編號1、3至5所示之時間、地點，無償
    轉讓各該編號所示第三級毒品愷他命予林金榮1次、李易修2
    次、吳書賢1次，供渠等施用等事實，及被告莊志郎另與吳
    書賢共同於附表二編號2所示之時間、地點，以附表二編號2
    所示之方式，無償轉讓第三級毒品愷他命1公克予陳國益1次
    ，供其施用等事實，已分別據被告莊志郎、吳書賢等人直承
    不諱（被告莊志郎部分同前引註，被告吳書賢部分見警一卷
    第34-41頁、偵一卷第14-17、95-105頁、原審一卷第50-53
    頁、原審一卷第82-83頁、本院卷第103、162頁、第180頁反
    面），核與證人林金榮於警詢、偵查、審判中（見警一卷第
    45-486頁、偵一卷第7-9、185-193頁、原審二卷第242-250
    頁）；證人陳國益於警詢及原審審理中（見警三卷第1- 6
    頁、原審二卷第271 -272、311-317頁）；證人李易修於警
    詢、偵查中（見警一卷第50-52頁、偵一卷第11-13、185-19
    3頁）之證述，悉相符合。
  2.此外，復有經被告莊志郎、吳書賢及證人林金榮、陳國益、
    李易修等人確認係渠等各次電話聯絡之門號0000000000號行
    動電話通訊監察譯文在卷可資佐證（見警三卷第7頁），另
    被告莊志郎所有供上開通訊聯絡使用之附表四編號2所示Mot
    orola廠牌行動電話機1支（含門號0000000000號SIM卡1 枚
    、序號：000000000000000號）亦經警查獲扣案可稽，而證
    人即受轉讓毒品施用之陳國益，經警查獲所採集之尿液，送
    驗結果，確呈愷他命陽性反應，已如前述，足認被告莊志郎
    、吳書賢於附表二各編號所示轉讓予陳國益、林金榮、李易
    修、吳書賢等人施用之毒品，確係第三級毒品愷他命無訛。
    綜上所述，被告莊志郎與吳書賢上開轉讓第三級毒品之具任
    意性自白，與事實相符，本件被告莊志郎於附表二編號1、3
    至5所示之時間、地點，無償轉讓各該編號所示第三級毒品
    愷他命予林金榮1次、李易修2次、吳書賢1次，供渠等施用
    之事實，及被告莊志郎與吳書賢共同於附表二編號2所示之
    時間、地點，以該編號所示之方式，無償轉讓第三級毒品愷
    他命1公克予陳國益1次，供其施用等犯行，事證明確，均堪
    以認定。
  (六)被告蔡詩濠於事實欄三（即附表三編號3至7）販賣第三級毒
    品犯行部分：
  1.被告蔡詩濠於附表三編號3至7所示之時間、地點，以各該編
    號所示之方式及交易金額，販賣各該編號所示重量之第三級
    毒品愷他命予萬嘉倫1次、陳姿吟2次、林金榮2次（共5次）
    ，蔡詩濠共牟取販毒所得3,200元等事實，已據被告蔡詩濠
    於偵查、原審審理（但附表三編號3部分，僅於原審審理中
    坦承）及本院審理中坦承不諱（見警一卷第13-19頁、偵一
    卷第18-21、95-105頁、原審一卷第79-82頁、原審二卷第
    46-47頁、本院卷第103頁、第126、180頁反面），核與證人
    萬嘉倫於警詢、原審審理中（見警二卷第13-16頁、原審二
    卷第156-166頁），證人陳姿吟於警詢、偵查中（見警二卷
    第8-10頁、偵一卷第185-193頁），證人林金榮於警詢、偵
    查中（見警一卷第45-48頁、偵一卷第7-9、185-193頁、原
    審二卷第242-250頁）等之證述內容，大致相符，並有經被
    告蔡詩濠、證人萬嘉倫、陳姿吟、林金榮等人確認係渠等間
    以電話聯絡買賣毒品事宜之門號0000000000號行動電話及門
    號0000000000號行動電話之通訊監察譯文在卷可佐（見警二
    卷第12、17頁）。
  2.被告蔡詩濠就附表三編號6、7販賣第三級毒品予證人林金榮
    部分，雖曾主張係以價格相當之毒品與林金榮提供之洗車服
    務互易云云。然證人林金榮於原審審理接受詰問時，已明確
    證稱：有於附表三編號6、7所示之時間、地點，交付600 元
    予被告蔡詩濠，購買愷他命等語（見原審二卷第244頁反面
    、247頁），而被告蔡詩濠於警詢時亦曾供承：我送（毒品
    ）去洗車店當面交給他（即林金榮），他會當面拿錢給我等
    語（見警一卷第13-19頁），堪認被告此2次之販毒行為，係
    收取現金，況縱如被告蔡詩濠所辯係以林金榮提供之洗車服
    務與其交付之毒品互易，然互易亦屬買賣之性質，故被告蔡
    詩濠之行為，亦符合販賣毒品之買賣交易行為無訛，是被告
    蔡詩濠上開互易之辯詞，亦無解其於附表三編號6 、7 販賣
    第三級毒品予林金榮犯行之成立。至於，證人林金榮於原審
    審理之初固證稱：被告蔡詩濠於附表三編號6 、7 所示時間
    ，表示其要向他人購買愷他命，伊遂託被告蔡詩濠代為購買
    ，購得後再將其中1 包愷他命，與被告蔡詩濠自行購買之毒
    品混同施用，但其不知被告蔡詩濠自行購買之愷他命數量云
    云（見原審二卷第244 頁反面、248 至248 頁反面），惟此
    舉與一般合資或代為向販毒者購買毒品，必然詳細確認各自
    購買毒品之數量及金額之常情不符；證人林金榮復陳明該2
    次購買愷他命，均係在被告蔡詩濠尚未購買前，即先交付
    600 元予蔡詩濠等語（見原審二卷第248 頁），則苟被告蔡
    詩濠確係代為向他人購買，衡情應先詢問販毒者價金，再向
    證人林金榮表示金額若干，或先由證人林金榮交付大略之金
    額，於交易後視實際交易金額之多寡多退少補，或由被告蔡
    詩濠代墊毒品價金，於交易完成後，再向證人林金榮索取代
    墊費用，乃被告蔡詩濠不由此途，竟逕自決定毒品之價格，
    且直接向林金榮先收取600 元，而未先行詢問毒品之價格，
    凡此諸情，足見證人林金榮上開與被告蔡詩濠合資購毒、請
    其代購毒品之證述，與常情及實際情況明顯不符，而難採信
    。況證人林金榮於該次審判之末，經原審再次確認究竟有無
    於附表三編號6 、7 所示之時、地，向被告蔡詩濠購買愷他
    命，證人林金榮亦已明白表示其有交付金錢給被告蔡詩濠，
    應算向被告蔡詩濠購買愷他命等語（見原審二卷第249 頁反
    面），益徵證人林金榮確有於附表三編號6 、7 所示之時、
    地，向被告蔡詩濠購買愷他命甚明。證人林金榮事後改稱購
    買毒品係供渠等共同施用，係其與蔡詩濠合資，由蔡詩濠出
    面向其友人購買云云，顯係迴護被告蔡詩濠所為之虛偽證詞
    ，尚難採信。而政府為維護人民健康及社會秩序，對於非法
    販賣毒品之行為查緝甚嚴，非可公然為之，況愷他命之價格
    並非低廉，凡為販賣之不法勾當者，茍無利可圖，應無甘冒
    刑罰重典之危險，無端為此工作，是其販入之價格必較售出
    之價格低廉，而有從中賺取買賣差價牟利之意圖及事實，應
    屬合理之認定。是被告蔡詩濠於附表三編號6 、7 所示之時
    、地販售愷他命予林金榮，應有販賣第三級毒品愷他命營利
    之意圖，應可認定。
  3.次查，被告蔡詩濠雖否認於附表三編號3所示時地，為販賣
    第三級毒品予證人萬嘉倫之犯行云云，惟查，證人萬嘉倫於
    警詢時已證稱：「我所施用的K他命是向綽號『濠小』之男
    子（即被告蔡詩濠）所購買的，1公克400元，以透明夾鍊袋
    包裝，其聯絡電話0000000000。我向『濠小』買毒品，第3
    次在98年4月中旬18時左右，約在他租屋處樓下(高雄市鼓山
    區○○○路、中華路)交易，門號0000000000號之行動電話
    ，是我本人所申設使用的」等語（見警二卷第13-16頁），
    嗣於原審接受詰問，雖翻供改稱伊係與被告蔡詩濠合資向他
    人購買第三級毒品，但被質疑詰問後仍證稱：「（問：你是
    否意指有時毒品皆為你出資購買，而被告無出資？）是…（
    問：98年4月23日這通電話通訊監察譯文中，「你送一下吧
    」，是何意思？）我本來是叫被告來找我。（問：是否叫被
    告拿毒品來找你？）是…（問：98年4月23日下午3時43分的
    通聯記錄中，該次你與被告電話聯絡後，是否有前至高雄市
    ○○區○○路與明誠路口找被告？）是…（問：你自認識被
    告後）施用毒品的來源是否為被告？）是…通訊監察譯文內
    容「雞腿」，係指愷他命…（問：對於被告自承其於98 年4
    月23日有賣愷他命給你，你有何意見？〔提示院一卷第80頁
    、起訴書附表二編號〕）那次好像也是我去找他。（問：
    該次你到底有無向被告購買愷他命？）那次被告朋友送過來
    後，好像是因為被告沒有要用，所以我就整個拿走，如果這
    樣算購買的話就是有…只有這一次被告沒有施用，我才拿
    400元給被告」等語（見原審二卷第156-166頁），顯見證人
    萬嘉倫於警詢及原審均已證稱確有於附表三編號3所示之時
    間、地點，向被告蔡詩濠購買第三級毒品愷他命甚明。
  4.而證人萬嘉倫上開於警詢及原審所為有於附表三編號3所示
    之時間、地點，以該編號所示之聯絡方式及交易金額，向被
    告蔡詩濠購買該編號所示重量之第三級毒品愷他命之證述，
    並有98年4月23日下午3時43分許，萬嘉倫以門號0000000000
    號行動電話（下稱B）撥打電話至蔡詩濠所使用之門號00000
    00000號行動電話（下稱A）聯絡：「B：你那邊有雞腿嗎？A
    ：有，剛朋友來家找我，我有留一些B：你送一下吧。B：你
    來啦。」等通話內容之通訊監察譯文1份附卷可資佐證（見
    警一卷第89-91頁、警二卷第17頁），上開通訊內容所使用
    之暗語代號「雞腿」，即係指第三級毒品愷他命，此已據被
    告蔡詩濠於偵訊中供認明確（見偵一卷第95-105頁），復經
    證人萬嘉倫於原審審理中確認無訛（見原審二卷第156-166
    頁），而上開通訊監察譯文係證人萬嘉倫與被告蔡詩濠間之
    行動電話通話內容，為證人萬嘉倫打電話詢問被告蔡詩濠有
    無第三級毒品愷他命，被告蔡濠詩回答有，萬嘉倫乃要求被
    告將毒品送過來等情，為證人萬嘉倫與被告蔡詩濠確認無訛
    。參諸證人馬嘉倫於原審接受詰問後，經審判長及受命法官
    補充詢問時，已肯定證稱該次電話聯絡後，伊確有至高雄市
    ○○區○○路與明誠路口找被告蔡詩濠，拿400 元給被告，
    向被告買第三級毒品愷他命等情（已詳如前揭摘錄引述），
    且被告蔡詩濠於原審亦承認證人萬嘉倫是把買毒的錢拿給伊
    等語（見原審二卷第166 頁），綜上論述分析，上開通訊監
    察譯文，足以資為證人萬嘉倫所為「有於附表三編號3 所示
    之時間、地點，以該編號所示之聯絡方式及交易金額，向被
    告蔡詩濠購買該編號所示重量之第三級毒品愷他命」等證述
    之補強證據，而堪認證人萬嘉倫此部分之證述，與事實相符
    ，被告蔡詩濠確有為附表三編號3 販賣第三級毒品愷他命予
    證人萬嘉倫之犯行，洵堪認定，被告被告蔡詩濠及其辯護人
    以證人萬嘉倫於原審已改稱係與被告蔡詩濠合資向他人購買
    毒品，上開通訊監察譯文內容，復無買賣毒品之數量、價額
    ，不足以佐證被告蔡詩濠有於附表三編號3 所示時地販賣第
    三級毒品愷他命予證人萬嘉倫之事實，據以辯稱被告蔡詩濠
    無此部分販賣毒品之犯行云云，與上開客觀事證不符，要非
    可採。
  5.此外，復有被告蔡詩濠所有供附表三編號5至7販毒聯絡使用
    之附表六編號2所示NOKIA廠牌行動電話機（含門號00000000
    00號SIM卡1張、序號0000000000 00000號）等扣案可稽，及
    搜索扣押證明筆錄、扣押物品清單等在卷可憑（見警一卷第
    56-60頁），綜上各節所述，被告蔡詩濠於附表三編號3至7
    所示之時間、地點，以各該編號所示之方式及交易金額，販
    賣各該編號所示重量之第三級毒品愷他命予萬嘉倫1次、陳
    姿吟2次、林金榮2次之犯行，均堪以認定。
  (七)被告蔡詩濠於事實欄四所示非法持有第二級毒品MDMA犯行部
    分：
    被告蔡詩濠於98年7月間，自真實姓名年籍不詳自稱「陳文
    宗」之友人處，取得附表六編號4 所示之第二級毒品MDMA1
    包（驗前純質淨重9.72公克，未逾純質淨重20公克）而持有
    之事實，業據被告蔡詩濠於原審及本院審理中坦承不諱，並
    有經警搜獲被告蔡詩濠持有中之如附表六編號4 所示之第二
    級毒品搖頭丸1 包扣案可資佐證，及高雄市政府警察局刑警
    大隊搜索扣押筆錄、扣押物品清單、扣押物品收據各1 份在
    卷可稽（見警一卷第61至65頁），而上開扣案之藍色粉末1
    包，經送內政部警政署刑事警察局鑑定結果，檢出第二級毒
    品MDMA之成分，驗前純質淨重9.72公克，有該局出具之鑑定
    書1 份附卷可佐（見警二卷第4 至4 頁反面），足認被告蔡
    詩濠前開具任意性之自白，與事實相符，事證明確，被告蔡
    詩濠非法持有第二級毒品犯行，洵堪認定。
  (八)末按，政府為維護人民健康及社會秩序，對於非法販賣毒品
    之行為查緝甚嚴，非可公然為之，況愷他命價格並非低廉，
    取得亦屬不易，凡為販賣之不法勾當者，茍無利可圖，應無
    甘冒查緝法辦重刑之危險，平白無端為該買賣之工作，是販
    毒者其販入之價格必較售出之價格低廉，而有從中賺取買賣
    差價牟利之意圖及事實，應屬合理之認定。被告莊志郎獨自
    販售愷他命予蔡詩濠、陳國益、林志偉等人共8 次，與共同
    被告許祝如、吳書賢共同販售愷他命予陳國益1 次，與共同
    被告吳書賢共同販賣愷他命予陳國益2 次，以及與許祝如共
    同販賣愷他命予洪建明、蔡雯等人共5 次，被告蔡詩濠販賣
    愷他命予萬嘉倫、陳姿吟、林金榮等人共5 次，倘被告莊志
    郎、許祝如、吳書賢、蔡詩濠等人均無利可得，渠等豈會甘
    冒重刑之風險為數次之販賣第三級毒品犯行，故被告莊志郎
    、許祝如、吳書賢、蔡詩濠等人，均有販賣第三級毒品營利
    之意圖，應堪認定。
  (九)綜上各節所述，參互勾稽、引證，本案事證已臻明確，被告
    莊志郎所為事實欄一(一)至(四)即附表一之販賣第三級毒品犯行
    16次及所為事實欄二(一)、(二)即附表二之轉讓第三級毒品犯行
    5 次；被告許祝如所為事實欄一(二)、(四)即附表一編號6 、8
    至12之販賣第三級毒品犯行6 次；被告吳書賢所為事實欄一
    (二)、(三)即附表一編號4 至6 之販賣第三級毒品犯行3 次及所
    為事實欄二(二)即附表二編號2 之轉讓第三級毒品犯行1 次；
    被告蔡詩濠所為事實欄三即附表三編號3 至7 之販賣第三級
    毒品犯行5 次及所為事實欄四持有第二級毒品犯行1 次，均
    堪以認定。
三、論罪方面：
  (一)新舊法比較適用：
    按行為後法律有變更者，適用行為時之法律。但行為後之法
    律有利於行為人者，適用最有利於行為人之法律，刑法第2
    條第1項定有明文。查毒品危害防制條例於98年5月20日修正
    公布，針對當次公布之修正條文，未另訂施行日期，而原毒
    品危害防制條例第36條所規定：「本條例自公布後六個月施
    行。」核其所稱「本條例」係指係92年7月9日修正公布之該
    條例，並非指98年5月20日公布之部分修正條文，故98 年5
    月20日公布之毒品危害防制條例修正條文之生效日期，自不
    得依同條例第36條定之，而應參照中央法規標準法第13 條
    對於法規生效施行日之基本規範，自公布日起至第3日即98
    年5月22日發生效力。準此，被告莊志郎所為附表一編號1、
    4至6、8、9、11、12之販賣第三級毒品犯行，所為附表二編
    號1至3之轉讓第三級毒品犯行；被告許祝如所為附表一編號
    6、8、9、11、12之販賣第三級毒品犯行；被告吳書賢所為
    附表一編號4至6之販賣第三級毒品犯行，所為附表二編號2
    之轉讓第三級毒品犯行；被告蔡詩濠所為附表三編號3、4、
    6之販賣第三級毒品犯行（其餘各被告所為之犯行，即被告
    莊志郎所為附表一編號2、3、7、10、13至16之犯行及附表
    二編號4、5之犯行；被告許祝如所為附表一編號10之犯行；
    被告蔡詩濠所為附表三編號5、7之犯行及事實欄四之犯行，
    行為時間，均係在98年5月22日修正毒品危害防制條例生效
    施行之後，自應逕適用修正後之新法，無新舊法比較適用之
    問題與必要），渠等行為後，毒品危害防制條例部分條文業
    已修正公布並於98年5月22日生效施行，被告4人所為上開各
    犯行，自應依刑法第2條第1項規定，依「從舊從輕」原則而
    為比較適用，茲分析比較說明如下：
  1.被告莊志郎所為附表一編號1、4至6、8、9、11、12之販賣
    第三級毒品犯行；被告許祝如所為附表一編號6、8、9、11
    、12之販賣第三級毒品犯行；被告吳書賢所為附表一編號4
    至6之販賣第三級毒品犯行；被告蔡詩濠所為附表三編號4、
    6之販賣第三級毒品犯行部分：
    關於毒品危害防制條例第4 條第3 項販賣第三級毒品罪之法
    定罰金刑部分，原規定：「得併科新臺幣500 萬元以下罰金
    」，修正後則提高為：「得併科新臺幣700 萬元以下罰金」
    ，對被告4人顯然不利；惟修正後之毒品危害防制條例增訂
    第17條第2項，規定「犯第4條至第8條之罪於偵查及審判中
    均自白者，減輕其刑」，被告4人於偵查、審判中就上開販
    賣第三級毒品犯行均自白不諱（詳後述，被告蔡詩濠就附表
    三編號3之販賣第三級毒品犯行，僅於原審審判中自白），
    經綜合罪刑整體比較結果，適用修正後之毒品危害防制條例
    對被告4人較為有利，依前開說明，被告4人上揭所為販賣第
    三級毒品犯行，自應整體適用修正後之毒品危害防制條例論
    處。
  2.被告蔡詩濠所為附表三編號3之販賣第三級毒品犯行部分：
    如前所述，修正前之毒品條例第4條第3項規定，固較修正後
    之毒品危害防制條例第4條第3項規定對被告蔡詩濠有利，惟
    被告蔡詩濠就附表三編號3之販賣第三級毒品犯行，僅於原
    審審判中自白，並未於偵查中自白，故此部分之犯行，自無
    修正後毒品危害防制條例第17條第2項偵查及審判中均自白
    者，減輕其刑規定之適用，而無須比較修正前後毒品危害防
    制條例第17條之規定。是綜合比較修正前、後之規定，自應
    適用對被告蔡詩濠較為有利之修正前毒品危害防制條例第4
    條第3項規定論處。
  3.被告莊志郎所為所為附表二編號1至3之轉讓第三級毒品犯行
    ；被告吳書賢所為附表二編號2之轉讓第三級毒品犯行部分
    ：
    查毒品危害防制條例第8條第3項轉讓第三級毒品罪，此次並
    未修正，惟修正後之毒品危害防制條例增訂第17條第2項，
    規定「犯第4條至第8條之罪於偵查及審判中均自白者，減輕
    其刑」，被告莊志郎、吳書賢於偵查、審判中，就上開轉讓
    第三級毒品犯行均自白不諱，經比較新舊法結果，修正後之
    新法對被告莊志郎、吳書賢有利，依前開說明，被告莊志郎
    上開所為附表二編號1至3之轉讓第三級毒品犯行，被告吳書
    賢所為附表二編號2之轉讓第三級毒品犯行，自均應適用修
    正後毒品危害防制條例規定處斷。
  (二)查愷他命係毒品危害防制條例第2條第2項第3款所列之第三
    級毒品，不得非法販賣、轉讓；而MDMA係同條例第2條第2項
    第2款所列之第二級毒品，不得非持有。
  1.被告莊志郎所為事實欄一(一)至(四)即附表一之販賣第三級毒品
    犯行16次，核均係犯修正後毒品危害防制條例第4條第3項之
    販賣第三級毒品罪；另所為事實欄二(一)(二)即附表二之轉讓第
    三級毒品犯行5次，核均係犯修正後同條例第8條第3項之轉
    讓第三級毒品罪。
  2.被告許祝如所為事實欄一(二)(四)即附表一編號6、8至12之販賣
    第三級毒品犯行6次，核均係犯修正後毒品危害防制條例第4
    條第3項之販賣第三級毒品罪。
  3.被告吳書賢所為事實欄一(二)、(三)即附表一編號4至6之販賣第
    三級毒品犯行3次，核均係犯修正後毒品危害防制條例第4
    條第3項之販賣第三級毒品罪。另所為事實欄二(二)即附表二
    編號2之轉讓第三級毒品犯行1次，係犯修正後同條例第8條
    第3項之轉讓第三級毒品罪。
  4.被告蔡詩濠所為事實欄三即附表三編號3之販賣第三級毒品
    犯行1次，核係犯修正前毒品危害防制條例第4條第3項之販
    賣第三級毒品罪；所為事實欄三即附表三編號4至7之販賣第
    三級毒品犯行4次，核均係犯修正後毒品危害防制條例第4條
    第3項之販賣第三級毒品罪；另所為事實欄四非法持有第二
    級毒品犯行1次，核係犯修正後毒品危害防制條例第11條第2
    項之持有第二級毒品罪。
  (三)檢察官雖認被告吳書賢所為事實欄二(二)之轉讓第三級毒品行
    為，僅構成幫助轉讓第三級毒品罪，然因被告吳書賢明知被
    告莊志郎欲無償提供第三級毒品愷他命予陳國益施用，仍受
    被告莊志郎之託，參與交付毒品之構成要件行為，已如前述
    ，其與被告莊志郎就該次轉讓第三級毒品犯行具有犯意聯絡
    及行為分擔甚明，自應論以轉讓第三級毒品罪之共同正犯，
    檢察官前揭法律適用之見解，容有未恰，惟因二者基本社會
    事實相同，爰依法變更起訴法條（最高法院100年度台上字
    第2722號、99年度台上字第6717號、99年度台上字第3992
    號、98年度台上字第7088號判決意旨參照）。被告莊志郎、
    許祝如、吳書賢等人間，就事實欄一(二)即附表一編號6之1次
    販賣第三級毒品犯行；被告莊志郎與吳書賢等人間，就事實
    欄一(三)即附表一編號4、5之2次販賣第三級毒品犯行；被告
    莊志郎與許祝如等人間，就事實欄一(四)即附表一編號8至12
    之5次販賣第三級毒品犯行；被告莊志郎與吳書賢等人間，
    就事實欄二(二)即附表二編號2之1次轉讓第三級毒品犯行，渠
    等間俱有犯意聯絡及行為分擔，均應分別論以共同正犯。又
    被告4人販賣前持有第三級毒品愷他命之行為，以及被告莊
    志郎、吳書賢轉讓前持有第三級毒品愷他命之行為，均未達
    於純質淨重20公克以上，渠等持有愷他命之行為，即非刑罰
    予以處罰之行為，併予敘明。被告莊志郎所犯事實欄一(一)至
    (四)即附表一之販賣第三級毒品罪16罪、所犯事實欄二(一)、(二)
    即附表二之轉讓第三級毒品罪5 罪；被告許祝如所犯事實欄
    一(二)、(四)即附表一編號6 、8 至12之販賣第三級毒品罪6 罪
    ；被告吳書賢所犯事實欄一(二)、(三)即附表一編號4 至6 之販
    賣第三級毒品罪3 罪、所犯事實欄二(二)即附表二編號2 之轉
    讓第三級毒品罪1 罪；被告蔡詩濠所犯事實欄三即附表三編
    號3 至7 之販賣第三級毒品罪5 罪、所犯事實欄四之持有第
    二級毒品罪1 罪，均犯意各別，行為互殊，均應予分論併罰
    。
  (四)次按，毒品危害防制條例第17條第2項規定「犯第4條至第8
    條之罪於偵查及審判中均自白者，減輕其刑」，旨在獎勵犯
    罪行為人之悛悔，同時使偵、審機關易於發現真實，以利毒
    品查緝，俾收防制毒品危害之效；從而祇須在偵查及審判階
    段各有一次以上之自白，不論該被告之自白，係出於自動或
    被動、簡單或詳細，並其自白後有無翻異，即應依法減輕其
    刑；所謂偵查階段之自白，包括被告在偵查輔助機關及檢察
    官聲請法院羈押訊問時之自白在內，而審判階段之自白，則
    以案件起訴繫屬後在事實審法院任一審級之一次自白，即屬
    當之（最高法院100年度台上字第698號判決意旨參照）。而
    偵查中自白，係指被告對於自己所為已經構成犯罪要件之事
    實，在偵查中向有偵查犯罪職權之公務員坦白陳述而言；至
    於對阻卻責任或阻卻違法之事由，有所主張或辯解，乃辯護
    權之行使，仍不失為自白（最高法院99年度台上字第1522
    號判決意旨參照）。又自白乃對自己之犯罪事實全部或主要
    部分為肯定供述之謂，且非以其係有罪之肯定為必要，縱時
    日、處所、行為態樣等非構成犯罪事實之要素略有不符，或
    另有阻卻違法、阻卻責任事由存在之主張，亦不影響其為自
    白（最高法院99年度台上字第4962號判決意旨參照）。查本
    件被告莊志郎就事實欄一、二所示之犯行，於偵查及審判中
    （含原審及本院審判中）均自白不諱；被告許祝如就事實欄
    一(二)、(四)之犯行，於偵查及審判中（即本院審判中）均自白
    不諱；被告吳書賢就事實欄二(二)所示之犯行，於偵查及審判
    中（含原審及本院審判中）均自白不諱；被告蔡詩濠就附表
    三編號4、5所示之犯行，於偵查及審判中（原審及本院審理
    中）均自白不諱，就附表三編號6、7所示之犯行，於偵查及
    審判中（於原審被告蔡詩濠原主張係互易無營利意圖非販賣
    毒品行為，惟嗣於本院審理中已坦白認罪，自白此2次販賣
    第三級毒品之犯行）均自白不諱，以上均已詳如前揭各節所
    引註及論述，而被告吳書賢就事實欄一(二)、(三)之犯行，於偵
    查、原審及本院審理中，均坦承有於附表一編號4 至6 所載
    時地，受被告莊志郎之託，將愷他命送至指定地點，交付予
    證人陳國益共3 次，被告吳書賢明知被告莊志郎販賣毒品予
    陳國益，仍受被告莊志郎之託，將毒品愷他命交付予買受人
    陳國益，已參與販賣第三級毒品之犯罪構成要件之行為，亦
    詳如前述，被告吳書賢對於自己所為構成販毒之犯罪要件之
    事實即交付毒品行為，既已於偵查及審理中坦白承認，顯已
    對自己之犯罪事實主要部分為肯定之供述，揆諸首揭最高法
    院判決意旨之說明，應認其對被訴販賣第三級毒品之犯罪事
    實，已有自白，至於被告吳書賢及其辯護人以吳書賢代為交
    付毒品予陳國益並無營利之意圖，主張其行為僅構成轉讓第
    三級毒品犯行云云，核屬法律適用見解之主張，及辯護權之
    行使，仍無解於其原已成立且存在之自白，故被告吳書賢就
    附表一編號4 至6 之犯行，亦符合於偵查及審理中均有自白
    之要件，自應依修正後毒品危害防制條例第17條第2 項規定
    ，就本件被告莊志郎所犯事實欄一(一)至(四)即附表一之販賣第
    三級毒品罪16罪、所犯事實欄二(一)、(二)即附表二之轉讓第三
    級毒品罪5 罪；被告許祝如所犯事實欄一(二)、(四)即附表一編
    號6 、8 至12之販賣第三級毒品罪6 罪；被告吳書賢所犯事
    實欄一(二)、(三)即附表一編號4 至6 之販賣第三級毒品罪3 罪
    、所犯事實欄二(二)即附表二編號2 之轉讓第三級毒品罪1 罪
    ；被告蔡詩濠所犯事實欄三即附表三編號4 至7 之販賣第三
    級毒品罪4 罪，各罪均分別減輕其刑。
  (五)至於，被告蔡詩濠所為附表三編號3之販賣第三級毒品犯行
    部分，雖被告蔡詩濠於原審審理中，對此部分之犯罪，已自
    白不諱，詳如前述，惟其於警詢時，否認此部分之販賣毒品
    犯行，且其於98年9 月28日偵查中，被告蔡詩濠已向檢察官
    明白表示不認識萬嘉倫，於檢察官提示98年4 月23日下午3
    時43分之通訊監察譯文予被告蔡詩濠閱覽後，被告蔡詩濠仍
    稱不識此人，並表示該行動電話雖係其在使用，但其友人亦
    會使用，之後檢察官以萬嘉倫已指認其販賣愷他命質疑被告
    蔡詩濠，被告蔡詩濠仍強調此部分其不承認，其可與萬嘉倫
    對質等情（見偵一卷第103 頁），由此可見，檢察官業就被
    告蔡詩濠所為附表三編號3 部分之犯行，於偵查中訊問被告
    蔡詩濠，被告蔡詩濠已為否認之陳述甚明，依上開說明，被
    告蔡詩濠就附表三編號3 所示之犯行，既未於偵查中自白，
    縱其事後於原審審判中自白犯行，仍無修正後毒品危害防制
    條例第17條第2 項適用之餘地，併予指明。
四、原審就被告莊志郎所為事實欄一(一)至(四)即附表一之販賣第三
    級毒品犯行16次及所為事實欄二(一)、(二)即附表二之轉讓第三
    級毒品犯行5 次；被告許祝如所為事實欄一(二)、(四)即附表一
    編號6 、8 至12之販賣第三級毒品犯行6 次；被告吳書賢所
    為事實欄一(二)、(三)即附表一編號4 至6 之販賣第三級毒品犯
    行3次 及所為事實欄二(二)即附表二編號2 之轉讓第三級毒品
    犯行1 次；被告蔡詩濠所為事實欄三即附表三編號3 至7 之
    販賣第三級毒品犯行5 次及所為事實欄四持有第二級毒品犯
    行1次 等，據以論處被告罪刑，固非無見；惟查：(一)毒品危
    害防制條例於98年5 月20日修正公布，針對當次公布之修正
    條文，未另訂施行日期，而原毒品危害防制條例第36條所規
    定：「本條例自公布後六個月施行。」核其所稱「本條例」
    係指係92年7 月9 日修正公布之該條例，並非指98年5 月20
    日公布之部分修正條文，故98年5 月20日公布之毒品危害防
    制條例修正條文之生效日期，自不得依同條例第36條定之，
    而應參照中央法規標準法第13條對於法規生效施行日之基本
    規範，自公布日起至第3 日即98年5 月22日發生效力。原審
    認98 年5月20日修正公布之毒品危害防制條例，於公布後6
    個月即98同年11月20日始生效施行，法律見解，顯有不當。
    (二)修正後之毒品危害防制條例，已於98年5 月22日生效施行
    ，已如前述，故本件被告4 人所為之犯罪，其行為時間，係
    在98 年5月22日以後者，自無行為後法律變更之情事，而無
    新舊法比較適用之問題，惟原審因誤認修正後之毒品危害防
    制條例係98同年11月20日始生效施行，因而誤將本件被告4
    人所為犯罪行為時間係在98年5 月22日以後者，即被告莊志
    郎所為附表一編號2 、3 、7 、10、13至16之犯行及附表二
    編號4 、5 之犯行；被告許祝如所為附表一編號10之犯行；
    被告蔡詩濠所為附表三編號5 、7 之犯行及事實欄四之犯行
    ，亦加予新舊法之比較適用，原審適用法律，亦有未合。(三)
    被告蔡詩濠用於附表三編號3 、4 所示販毒時聯絡使用之門
    號0000000000號行動電話機具及該門號之SIM 卡，未經警察
    搜獲及扣案，被告蔡詩濠以該門號與購毒者聯絡時，究係將
    該門號之SIM 卡插入何種廠牌、何一型號之行動電話機具使
    用，該手機是否屬被告蔡詩濠所有，因實際上未查扣，既無
    從加予具體特定，更無法調查確認是否屬被告蔡詩濠所有，
    而該門號之SIM 卡未查扣，是否仍具體存在或已滅失，亦處
    於不確定之狀態，職是，上開未扣案之門號0000000000號行
    動電話手機具及該門號之SIM 卡，不符應屬被告蔡詩濠所有
    之沒收要件，原審將上開未扣案之門號0000000000號行動電
    話機具及該門號之SIM 卡，於被告吳詩濠所犯附表四編號3
    、4 之罪刑項下併予宣告沒收，且諭知如全部或一部不能沒
    收時追徵其價額，自有未洽。(四)被告吳書賢就其於附表一編
    號4 至6 所為販賣第三級毒品犯行，對於自己所為構成販毒
    之犯罪要件之事實即交付毒品行為，既已於偵查及審理中坦
    白承認，已符合毒品危害防制條例第17條第2 項「犯第4 條
    之罪於偵查及審判中均自白者，減輕其刑」之規定，已詳如
    前述，原審未依毒品危害防制條例第17條第2 項減輕其刑，
    亦有不當。(五)被告吳詩濠被訴於附表三編號1 、2 所為販賣
    第三級毒品犯行2 次部分，除證人萬嘉倫之單一證述外，並
    無其他足資補強之證據，足認被告吳詩濠有此部分之犯罪，
    原審未詳予推求，遽為論罪科刑之判決，亦屬有誤（理由詳
    無罪部分之論述）。被告莊志郎、許祝如上訴意旨，均認原
    審量刑過重；被告吳書賢上訴意旨，就附表一編號4 、5 部
    分，否認犯罪，就附表一編號6 部分，主張應改判轉讓第三
    級毒品罪，就附表二編號2 部分，認量刑過重；被告蔡詩濠
    上訴意旨，就附表三編號3 部分，否認犯罪，就附表三編號
    4 至7 ，認量刑過重；檢察官上訴意旨，認原審對被告4 人
    之定刑過輕，均分別據以指摘原判決不當，雖均無理由，惟
    被告蔡詩濠上訴旨意，就附表三編號1 、2 部分，否認犯罪
    ，指摘原判決諭知有罪為不當，為有理由（詳下述），且原
    判決有上開可議之處，自應由本院將原判決關於被告於莊志
    郎及吳書賢部分、許祝如及蔡詩濠有罪部分暨其等定執行刑
    部分均撤銷改判。
五、爰審酌被告4人明知第三級毒品愷他命為列管之違禁物，危
    害人體健康，竟販售圖利，助長毒品氾濫，戕害他人身心健
    康，並對社會造成不良影響，且被告莊志郎販賣第三級毒品
    次數達16次、轉讓第三級毒品5 次，被告許祝如販賣第三級
    毒品6 次，被告吳書賢販賣第三級毒品3 次、轉讓第三級毒
    品1次，被告蔡詩濠販賣第三級毒品5次，且另持有第二級毒
    品MDMA1次，犯罪情節及危害，均非輕微，惟念及被告莊志
    郎、許祝如、吳書賢年僅20餘歲，年輕識淺，且被告4人均
    無任何犯罪前科，此有臺灣高等法院被告4人之前案紀錄表
    各1份在卷可參，並考量被告4人就販毒部分之所得（如附表
    一、三各編號所示），金額非鉅，被告莊志郎於偵查及本院
    審理中始終坦承販毒及轉讓毒品之全部犯行，態度良好，被
    告吳書賢承認轉讓第三級毒品犯行，亦坦承有受莊志郎之指
    示交付毒品予買受人3次之事實，被告許祝如上訴後已坦承
    原審判決有罪部分之6次販毒犯行，被告蔡詩濠坦承附表三
    編號4至7所示販賣第三級毒品犯行4次及持有第二級毒品犯
    行，否認附表三編號3販毒犯行等犯後態度，兼衡被告4人之
    教育程度、家庭經濟、生活狀況等一切情狀，就各被告莊志
    郎、許祝如、吳書賢、蔡詩濠等4人，所犯各罪，分別量處
    如主文第二、三、四、五項所示之刑。按刑法第51條數罪併
    罰定執行刑之立法方式，採限制加重原則，非以累加方式定
    應執行刑，本院審酌被告4人所犯上開販賣第三級毒品罪以
    及被告莊志郎、吳書賢所犯轉讓第三級毒品罪，與被告蔡詩
    濠所犯持有第二級毒品罪，其犯罪時間均在98年2月至8月間
    ，且針對販賣愷他命、轉讓愷他命部分之犯罪手法類似，如
    以實質累加之方式定應執行刑，則處罰之刑度顯將超過其行
    為之不法內涵，而違反罪責原則；另考量因生命有限，刑罰
    對被告4人造成之痛苦程度，係隨刑度增加而生加乘效果，
    而非以等比方式增加，則以隨罪數增加遞減其刑罰之方式，
    當足以評價被告4人行為之不法性（即多數犯罪責任遞減原
    則），爰就被告4人所犯各罪之宣告刑，分別定應執行刑如
    主文第二、三、四、五項所示。
六、沒收部分：
  (一)第三級毒品愷他命部分：
    按愷他命係毒品危害防制條例第2 條第2 項第3 款所定之第
    三級毒品，應認係違禁物。又販賣愷他命而被查獲，其所販
    賣之愷他命，係供實行販賣犯罪行為所使用之目的物，亦屬
    供犯罪所用之物。而供犯罪所用之物併具違禁物之性質者，
    因違禁物不問是否屬於犯罪行為人所有，均應宣告沒收，自
    應優先適用刑法第38條第1 項第1 款之規定（參見最高法院
    100 年度第3 次刑事庭會議決議）。又按以營利為目的販入
    毒品，經多次販賣後，持有剩餘毒品被查獲者，其各次販賣
    毒品行為如併合處罰，該持有剩餘毒品之低度行為，應僅為
    最後一次販賣毒品之高度行為所吸收，不另論罪。故就該查
    獲之剩餘毒品，祗能於最後一次之販賣毒品罪宣告沒收銷燬
    ，不得於各次販賣毒品罪均宣告沒收銷燬（最高法院100 年
    度台上字第908號判決意旨參照）。查扣案如附表四編號1所
    示白色晶體6包、附表五編號1所示之白色粉末1包、附表五
    編號2所示之白色晶體5包，經送內政部警政署刑事警察局鑑
    定結果，均檢出第三級毒品愷他命成分，附表四編號1所示
    之白色粉末1包驗餘淨重0.71公克，附表五編號1所示之白色
    粉末驗餘淨重0.14公克，附表五編號2所示之白色晶體驗餘
    淨重0.79公克，有該局出具之98年9月17日刑鑑字第0980112
    501號鑑定書1份可參（見警二卷第4至4頁反面），足認上開
    扣押物均係第三級毒品愷他命，而屬違禁物無訛，則依前揭
    說明，自均應依刑法第38條第1項第1款之規定，就附表四編
    號1所示之愷他命5包，於附表一編號3被告莊志郎最後一次
    販賣第三級毒品罪刑項下宣告沒收；就附表五編號1、2所示
    之愷他命共6包，於附表一編號6被告吳書賢最後一次販賣第
    三級毒品罪刑項下，且本於共犯責任共同原則，一併在被告
    莊志郎、許祝如所犯附表一編號6所示罪刑項下宣告沒收。
    另包裝上開第三級毒品愷他命之包裝袋，與袋上沾黏之愷他
    命毒品無法析離，自應整體視同毒品愷他命，而屬違禁物，
    依刑法第38條第1項第1款規定，與愷他命併予宣告沒收。至
    送鑑耗損之部分，既已滅失，則無庸宣告沒收。
  (二)行動電話部分：
  1.附表四編號2所示門號0000000000號之行動電話1支（含SIM
    卡1張，為被告莊志郎所有供其為附表一編號1至11、13、14
    所示販賣第三級毒品犯行所用之物，附表四編號3所示門號
    0000000000號之行動電話1支（含SIM卡1張），亦係被告莊
    志郎所有供其為附表一編號15、16所示販賣第三級毒品犯行
    所用之物，業據被告莊志郎供陳在卷（見原審二卷第338頁
    ），並經證人蔡詩濠、陳國益、洪建明、蔡雯、林志偉證述
    屬實，且有各該犯行之通訊監察譯文在卷可佐，爰依毒品危
    害防制條例第19條第1項規定，就附表四編號2所示之行動電
    話1支，均在被告莊志郎所犯附表一編號1至11、13、14所示
    販賣第三級毒品罪刑項下宣告沒收，並本於共犯責任共同原
    則，在被告許祝如所犯附表一編號6、8至11所示罪刑項下，
    被告吳書賢所犯附表一編號4至6所示罪刑項下，併予宣告沒
    收；另就附表四編號3所示之行動電話1支，則在被告莊志郎
    所犯附表一編號15、16所示販賣第三級毒品罪刑項下宣告沒
    收。
  2.附表五編號8所示門號0000000000號行動電話1支（含SIM卡1
    張），係被告吳書賢所有用以與被告莊志郎連繫交付毒品予
    陳國益，業據被告吳書賢供陳在卷（見偵一卷第15頁、原審
    二卷第338頁反面），且有通訊監察譯文1份可憑（見警三卷
    第7頁），堪認上開物品為被告吳書賢所有，供其為附表一
    編號4至6所示販賣第三級毒品愷他命犯行所用之物，亦應依
    毒品危害防制條例第19條第1項規定，就附表五編號8所示之
    行動電話1支，在被告蔡詩濠所犯附表一編號4至6所示販賣
    第三級毒品罪刑項下宣告沒收，並本於共犯責任共同原則，
    在被告莊志郎所犯附表一編號4至6所示罪刑項下，被告許祝
    如所犯附表一編號6所示罪刑項下，併予宣告沒收。
  3.另附表六編號2 所示門號0000000000號行動電話1 支（含
    SIM 卡1 張），係被告蔡詩濠所有之物，亦經被告蔡詩濠於
    警詢中供述明確，而被告蔡詩濠以該支行動電話與陳姿吟、
    林金榮連繫附表三編號5 至7 所示之販賣第三級毒品犯行，
    復經陳姿吟、林金榮證述在卷，且有通訊監察譯文1 份在卷
    足按（見警二卷第12頁），爰依毒品危害防制條例第19條第
    1 項規定，在被告蔡詩濠所犯附表三編號5 至7 所示販賣第
    三級毒品罪刑項下宣告沒收。
  4.至附表六編號1所示之行動電話1支，係被告蔡詩濠用以聯絡
    家人，非供聯絡販賣毒品犯行所用之物，業據被告蔡詩濠於
    偵查中供述明確（見偵一卷第104頁），足認該物與本案並
    無關連，自無庸為沒收之諭知。
  (三)電子秤部分：
    扣案附表四編號5所示之電子秤1台，據被告莊志郎陳稱，係
    其用以販賣毒品時，秤其重量分裝之用（見警一卷第24頁）
    ，足認該物為被告莊志郎所有供販賣第三級毒品愷他命所用
    之物，應依毒品危害防制條例第19條第1項規定，在被告莊
    志郎所犯附表一編號1至16所示販賣第三級毒品罪刑項下宣
    告沒收，並本於共犯責任共同原則，在被告許祝如所犯附表
    一編號6、8至12所示罪刑項下，被告吳書賢所犯附表一編號
    4至6所示罪刑項下，併予宣告沒收。
  (四)販賣毒品所得部分：
    被告莊志郎除附表一編號3 所示販賣愷他命之價金，經被告
    蔡詩濠賒帳，且在被告蔡詩濠於98年8 月3 日欲將賒帳之款
    項1250元交付予被告莊志郎前，即遭警方查獲而未能交付外
    ，其餘各次販賣愷他命之價金，被告莊志郎均已自附表一編
    號1、2、4至16所示之買受人處取得，業據被告莊志郎供述
    屬實，並經證人蔡詩濠、陳國益、洪建明、蔡雯、林志偉證
    述在卷，上開被告莊志郎取得之財物雖均未扣案，惟就附表
    一編號1、2、7、13至16所示價金部分，仍應依毒品危害防
    制條例第19條第1項之規定，在被告莊志郎所犯各該罪刑項
    下宣告沒收，如全部或一部不能沒收時，以被告莊志郎之財
    產抵償之；而附表一編號4、5所示價金及附表一編號8至12
    所示價金部分，應本於共犯責任共同原則，分別在「被告莊
    志郎、吳書賢」與「被告莊志郎、許祝如」罪刑項下併予宣
    告連帶沒收，如全部或一部不能沒收時，以渠等之財產連帶
    抵償之；附表一編號6所示價金部分，亦應本於共犯責任共
    同原則，在被告莊志郎、許祝如、吳書賢之罪刑項下，併予
    宣告連帶沒收，如全部或一部不能沒收時，以渠等之財產連
    帶抵償之。
  (五)搖頭丸MDMA部分：
    扣案附表六編號4所示之藍色粉末1包，經送內政部警政署刑
    事警察局鑑定結果，檢出第二級毒品MDMA成分，驗餘淨重
    26.79公克，驗前純質淨重9.72公克，有該局鑑定書1份可參
    （見警二卷第4至4頁反面），足認上開粉末為第二級毒品
    MDMA，自應依毒品危害防制條例第18條第1項前段之規定，
    在被告所犯持有第二級毒品罪刑項下併宣告沒收銷燬之。另
    裝置上開毒品之包裝袋1只，因與毒品難以析離，且無析離
    之實益與必要，應視同毒品，併予宣告沒收銷燬。而送鑑耗
    損之部分，既已滅失，則無庸宣告沒收銷燬。
  (六)另扣案附表六編號9所示之白色晶體1包，經送內政部警政署
    刑事警察局鑑定結果，僅檢出Acetaminophen成分，為解熱
    、鎮痛劑，並未檢出第三級毒品愷他命成分，有上開鑑定書
    1份可佐（見警二卷第4至4頁反面），自非違禁物或被告所
    有供本案犯罪所用之物，爰不予宣告沒收。扣案之附表四編
    號4所示現金2萬3300元，據被告莊志郎於偵查、原審審理中
    供稱，係其賭博或打臨工賺取，用以支付父親開刀之醫藥費
    （見偵一卷第190頁、原審二卷第338頁），足認上開現金與
    本案並無關連。至附表四編號8所示之物，係紀錄賭博之欠
    款（見警一卷第24頁、偵一卷第190頁），與本案並無關連
    ；附表六編號3、6至10所示之物，均係被告蔡詩濠自行施用
    毒品所用之物，業據被告蔡詩濠於偵查中供述在卷（見偵一
    卷第104頁），與其販賣第三級毒品犯行無涉；其餘之扣案
    物，亦查無積極證據證明與被告4人販賣第三級毒品犯行或
    被告莊志郎、吳書賢轉讓第三級毒品犯行或被告蔡詩濠持有
    第二級毒品犯行有關，爰均不予宣告沒收，附此敘明。
乙、無罪部分
一、被告許祝如被訴附表一編號1 至5 、7 、13至16所示共同販
    賣愷他命予蔡詩濠、陳國益、林志偉部分：
  (一)公訴意旨略以：被告許祝如與同案被告莊志郎基於共同販賣
    第三級毒品愷他命之犯意聯絡，於附表一編號1 至5 、7 、
    13 至16 所示之時、地，以各該編號所示之方式，販賣第三
    級毒品愷他命予各該編號所示之人；另與同案被告莊志郎、
    吳書賢基於共同販賣第三級毒品愷他命之犯意聯絡，於附表
    一編號4 、5 所示之時、地，以附表一編號4 、5 所示之方
    式，販賣第三級毒品愷他命予陳國益，因認被告許祝如就此
    部分亦共同涉犯毒品危害防制條例第4 條第3 項之販賣第三
    級毒品罪共10罪等語。
  (二)按被告或共犯之自白，不得作為有罪判決之唯一證據，仍應
    調查其他必要之證據，以察其是否與事實相符，刑事訴訟法
    第156條第2項定有明文。次按犯罪事實，應依證據認定之，
    無證據不得認定犯罪事實。又不能證明被告犯罪或其行為不
    罰者，應諭知無罪之判決，刑事訴訟法第154條、第301 條
    第1項亦規定甚明。再按事實之認定，應憑證據，如未能發
    現相當證據，或證據不足以證明，自不能以推測或擬制之方
    法，為裁判基礎；且認定不利於被告之事實須依積極證據，
    苟積極證據不足為不利於被告事實之認定時，即應為有利於
    被告之認定；另認定犯罪事實所憑之證據，雖不以直接證據
    為限，間接證據亦包括在內，然而無論直接證據或間接證據
    ，其為訴訟上之證明，須於通常一般之人均不致有所懷疑，
    而得確信其為真實之程度者，始得據為有罪之認定，倘其證
    明尚未達到此一程度，而有合理之懷疑存在而無從使事實審
    法院得有罪之確信時，即應由法院為諭知被告無罪之判決（
    最高法院40年台上字第86號、30年台上字第816號、76年台
    上字第4986號判例意旨參照）。
  (三)公訴意旨認被告許祝如涉犯上開10次販賣第三級毒品罪嫌，
    無非係以被告許祝如之自白、門號0000000000號、00000000
    00號行動電話通訊監察譯文、內政部警政署刑事警察局98年
    9月17日刑鑑字第0980112501號鑑定書各1份、現場採證照片
    及如附表四、五、六之扣案物品等，為其主要論據。訊據被
    告許祝如堅詞否認有何此部分之販賣第3級毒品犯行，辯稱
    ：上開10次之販毒行為，均係被告莊志郎所為，或與被告吳
    書賢共同所為，伊不知情，亦未參與等語。
  (四)經查：
  1.本件被告許祝如於偵查中固坦承有為上開10次之販賣第三級
    毒品愷他命之犯行，並供稱：伊與同案被告莊志郎未區分彼
    此之金錢，有錢即會向上游購買愷他命，再由同案被告莊志
    郎秤重，由伊將秤重完畢之愷他命置入夾鏈袋內，伊與被告
    莊志郎對外係一起等情（見偵一卷第171至173頁）。惟被告
    許祝如於原審審理時已翻異前詞，改稱未與被告莊志郎共同
    為上開10次之販賣第三級毒品等語，被告許祝如之供述前後
    歧異，本件自難以被告許祝如前後不一致之供述，逕認其有
    為附表一編號1至5、7、13至16所示之10次販賣第三級毒品
    犯行。
  2.況證人蔡詩濠、林志偉於警詢、偵查中、證人陳國益於警詢
    中，就渠等於附表一編號1至5、7、13至16所示時、地購買
    愷他命之行為，均明確證稱係與同案被告莊志郎或吳書賢交
    易，未曾提及被告許祝如有交付愷他命、收取毒品價金之情
    （蔡詩濠部分，見警一卷第4至6頁、偵一卷第20至21、102
    頁；陳國益部分，見警三卷第2至4頁；林志偉部分，見警二
    卷第35至36頁、偵一卷第67、141至142頁），證人蔡詩濠於
    原審審判中並證稱：伊於附表一編號1至3所示之時、地購買
    愷他命，均係同案被告莊志郎交付愷他命給伊，伊未看見被
    告許祝如一同前來，又伊撥打電話予同案被告莊志郎時，均
    係同案被告莊志郎接聽電話，未曾有女性代為接聽電話等語
    （見原審二卷第221頁），證人陳國益於原審審理中亦結證
    稱：附表一編號4、5所示之時間，伊均係撥打電話予同案被
    告莊志郎，與同案被告莊志郎聯絡購買毒品，並談妥價格及
    數量後，同案被告莊志郎告知約定地點，由同案被告吳書賢
    交付毒品給伊，伊事後則以電話與同案被告莊志郎聯絡，將
    毒品價金交付予同案被告莊志郎，而附表一編號7所示之時
    間，係由同案被告莊志郎交付愷他命給伊，伊當場交付800
    元予同案被告莊志郎等語（見原審二卷第311頁反面、312頁
    反面至313頁反面、316頁）；再佐以卷附門號0000000000號
    、0000000000號行動電話通訊監察譯文，亦未見被告許祝如
    就上開各次犯行，有與蔡詩濠、陳國益、林志偉聯絡購買毒
    品事宜，有通訊監察譯文2份在卷可按（見警二卷第38頁、
    警三卷第7頁），足見被告許祝如確實未參與附表一編號1至
    5、7、13至16之販賣愷他命犯行，事甚明確。
  3.至於，內政部警政署刑事警察局98年9月17日刑鑑字第09801
    12501號鑑定書1份，僅可證明附表四編號1及附表五編號1、
    2所示之物為愷他命，尚難據此認定被告許祝如有與同案被
    告莊志郎就附表一編號1 至5 、7 、13至16所示之犯行，與
    同案被告莊志郎、吳書賢就附表一編號4 、5 所示之犯行，
    具有犯意聯絡及行為分擔。再者，現場採證照片及扣案物品
    ，亦僅能證明在附表四至五所示之地點扣得如附表四至五所
    示之物品，無法推論被告許祝如有參與前揭犯行。此外，復
    無其他補強證據可資佐證被告許祝如就上開各次犯行，有負
    責分裝毒品、接聽購毒者電話、交付毒品、收取毒品價金等
    情，本件自難僅憑被告許祝如於偵查中之自白，即逕認被告
    許祝如確有參與上開10次販賣第三級毒品之犯行。
  (六)綜上各節所述，檢察官所舉前開證據，尚未達於通常一般之
    人均不致有所懷疑，而得確信其為真實之程度，不足為被告
    許祝如有為上開公訴人所指訴10次販賣第三級毒品犯行之積
    極證明，且其指出證明之方法，亦無從說服法院以形成被告
    許祝如有此部分犯罪之心證。此外，復查無其他積極證據足
    資認定被告許祝如有何檢察官所指附表一編號1 至5 、7 、
    13 至16 所示之各次販賣第三級毒品之犯行，揆諸前開說明
    ，本件被告許祝如被訴之上開10次販賣第三級毒品犯行，要
    屬不能證明，揆諸前揭法條及判例意旨，被告許祝如被訴涉
    犯此部分之罪嫌部分，自屬犯罪不能證明，基於無罪推定之
    原則，即應為被告許祝如此部分無罪判決之諭知。檢察官上
    訴意旨，仍執陳詞，主張原審此部分諭知被告許祝如無罪為
    不當，非有理由，應予駁回。
二、被告蔡詩濠被訴販賣愷他命予「景仔」及被訴於附表三編號
    1 、2所示時地販賣愷他命予萬嘉倫部分：
  (一)公訴意旨略以：
  1.被告蔡詩濠於98年4月至6月間某4日，接獲真實姓名年籍不
    詳綽號「景仔」之成年男子以門號0000000000號行動電話，
    撥打其所使用之門號0000000000號行動電話，表示欲購買第
    三級毒品愷他命，被告蔡詩濠即分別於98年4月至6月間某4
    日，在高雄市○○路與民權路口附近某大樓，以900元之價
    格販售愷他命3公克予「景仔」共4次，因認被告蔡詩濠涉犯
    毒品危害防制條例第4條第3項之販賣第三級毒品罪共4罪等
    語（檢察官當庭表示該4次犯行為數罪關係，見原審二卷第
    82 頁）。
  2.被告蔡詩濠明知愷他命係毒品危害防制條例第2條第2項第3
    款所列之第三級毒品，不得非法販賣，竟意圖營利，基於販
    賣第三級毒品愷他命之犯意，於附表三編號1、2所示之時間
    、地點，以各該編號所示之方式及交易金額，販賣各該編號
    所示重量之第三級毒品愷他命予萬嘉倫共2次，因認被告蔡
    詩濠涉犯毒品危害防制條例第4條第3項之販賣第三級毒品罪
    嫌等語。
  (二)按被告或共犯之自白，不得作為有罪判決之唯一證據，仍應
    調查其他必要之證據，以察其是否與事實相符，刑事訴訟法
    第156條第2項定有明文。次按，犯罪事實，應依證據認定之
    ，無證據不得認定犯罪事實。又不能證明被告犯罪或其行為
    不罰者，應諭知無罪之判決，刑事訴訟法第154條、第301條
    第1項亦規定甚明。再按事實之認定，應憑證據，如未能發
    現相當證據，或證據不足以證明，自不能以推測或擬制之方
    法，為裁判基礎；且認定不利於被告之事實須依積極證據，
    苟積極證據不足為不利於被告事實之認定時，即應為有利於
    被告之認定；另認定犯罪事實所憑之證據，雖不以直接證據
    為限，間接證據亦包括在內，然而無論直接證據或間接證據
    ，其為訴訟上之證明，須於通常一般之人均不致有所懷疑，
    而得確信其為真實之程度者，始得據為有罪之認定，倘其證
    明尚未達到此一程度，而有合理之懷疑存在而無從使事實審
    法院得有罪之確信時，即應由法院為諭知被告無罪之判決（
    最高法院40年台上字第86號、30年台上字第816號、76年台
    上字第4986號判例意旨參照）。
  (三)公訴意旨認被告蔡詩濠涉犯4次販賣第三級毒品予「景仔」
    罪嫌，無非係以被告蔡詩濠之自白、門號0000000000號、
    0000000000號行動電話通訊監察譯文、內政部警政署刑事警
    察局98年9月17日刑鑑字第0980112501號鑑定書各1份、現場
    採證照片及扣案物品等，為其主要論據。訊據被告蔡詩濠堅
    詞否認有此部分之犯行，辯稱：伊不認識「景仔」，亦未曾
    販賣毒品給「景仔」，警察對伊進行電話監聽過程，未曾監
    聽到伊與「景仔」之通訊內容，伊未賣毒予「景仔」等語。
    經查：
  1.被告蔡詩濠於警詢中固自承：真實姓名年籍不詳綽號「景仔
    」之成年男子於98年5月至6月間某日下午5時許，以其所使
    用之門號0000000000號行動電話，撥打電話至伊所使用之門
    號0000000000號行動電話，詢問伊有無愷他命，伊均係以1
    公克300元之價格出售愷他命給「景仔」，而「景仔」共向
    伊購買過愷他命4次，最近一次係在98年6月間某日下午5時
    許，由「景仔」撥打電話給伊，約在其位於高雄市○○路與
    民權路口附近之工作地點樓下，由「景仔」搭乘伊所駕駛之
    車牌號碼6019-XJ號自小客車，以900元向伊購買3公克愷他
    命等語（見警一卷第16頁），於偵查中並自白：「景仔」自
    98年3月至4月間開始向伊購買愷他命，共購買4次，「景仔
    」均係以門號0000000000號行動電話撥打至伊所使用之門號
    0000000000號行動電話，向伊購買毒品，第一次大約係在98
    年4月間，第二次係距離第一次1至2星期，第三次再間隔1至
    3星期，第四次係在98年6月中至6月底時，上開4次均係在「
    景仔」位於高雄市○○路與民權路口之工作地點，且均係購
    買3公克之愷他命共900元等語（見偵一卷第19頁），惟依上
    開說明，被告之自白，不得作為有罪判決之唯一證據，仍應
    調查其他必要之證據，以察其是否與事實相符。
  2.本件依卷附被告蔡詩濠門號0000000000號、0000000000號行
    動電話通訊監察譯文，僅有被告蔡詩濠與萬嘉倫、陳姿吟之
    通話內容，並無被告蔡詩濠與「景仔」之通話紀錄，是無法
    依此通訊監察譯文佐證被告蔡詩濠之自白是否與事實相符。
    而內政部警政署刑事警察局98年9月17日刑鑑字第098011250
    1號鑑定書1份，僅能證明附表六編號4所示之物為搖頭丸，
    以及附表六編號9所示之物並非第二、三級毒品，尚無法憑
    以認定被告蔡詩濠有販賣愷他命予「景仔」4次之事實；另
    現場採證照片及扣案物品，僅能證明在附表六所示之地點扣
    得如附表六所示之物品，亦無從據此推論被告蔡詩濠有上開
    販賣愷他命予「景仔」4次之販賣第三級毒品犯行。
  3.綜上所述，本案除被告蔡詩濠上開於警詢、偵查中之自白外
    ，並無其他補強證據佐證被告蔡詩濠上開自白為真實，而檢
    察官所舉前開證據，尚未達於通常一般之人均不致有所懷疑
    ，而得確信其為真實之程度，不足為被告蔡詩濠有為上開公
    訴人所指訴4次販賣第三級毒品予「景仔」犯行之積極證明
    ，且其指出證明之方法，亦無從說服法院以形成被告蔡詩濠
    有此部分犯罪之心證。此外，復查無其他積極證據足資認定
    被告蔡詩濠有何檢察官所指4次販賣第三級毒品予「景仔」
    之犯行，揆諸前揭法條及判例意旨，被告蔡詩濠被訴涉犯此
    部分之罪嫌，自屬犯罪不能證明，基於無罪推定之原則，即
    應為被告蔡詩濠此部分無罪判決之諭知。檢察官上訴意旨，
    仍執陳詞，主張原審此部分諭知被告蔡詩濠無罪為不當，非
    有理由，應予駁回。
  (四)公訴意旨另認被告蔡詩濠時涉有附表三編號1、2所示2次販
    賣第三級毒品予萬嘉倫之罪嫌，無非係以證人萬嘉倫之證述
    、門號0000000000號行動電話通訊監察譯文、內政部警政署
    刑事警察局98年9 月17日刑鑑字第0980112501號鑑定書各1
    份、現場採證照片及如附表六所示之扣案物品等，為其主要
    論據。訊據被告蔡詩濠堅詞否認有此部分之犯行，與其辯護
    人一致辯稱：附表三編號1 部分，依通訊監察譯文，並無談
    及毒品之交易，而附表三編號2 部分，萬嘉倫僅係詢價，伊
    表示毒品漲價，雙方並未談及毒品之交易買賣，更無毒品交
    易之合意等語。經查：
  1.被告蔡詩濠被訴於附表三編號1、2所示時地，涉犯2次販賣
    第三級毒品予萬嘉倫之罪嫌，固據證人萬嘉倫於警詢時為肯
    定之證述在案（詳前引述），惟證人萬嘉倫嗣於原審審理時
    已改詞證稱：其於附表三編號1 、2 所示之時間、地點，係
    與被告蔡詩濠合資向他人購買愷他命，伊並未向蔡詩濠購買
    愷他命等語（見原審二卷第163 頁反面至164 頁反面頁），
    證人萬嘉倫之證述，顯有上揭前後歧異不一之瑕疵，其證言
    之真實性，已有疑議，而難憑採。
  2.次查，被告蔡詩濠與萬嘉倫於附表三編號1所示時間，以電
    話互相聯絡，此固有被告蔡詩濠所使用之門號0000000000號
    行動電話（下稱A）與萬嘉倫所使用之門號0000000000號行
    動電話（下稱B）之通訊監察譯文1份在卷可參（見警二卷第
    17頁），然觀諸此份通訊監察譯文：「A：我在家，你等我
    一下，我要出門了。B：你上次跟我說的你朋友那有嗎？A
    ：什麼？B：你家樓上的。A：喔，要這2天還沒回來。B：你
    到的時候打給我。」等，雙方電話交談過程中，既未有使用
    毒品買賣之暗語、代號，亦無關於買賣毒品之數量、價格、
    交易方法等討論之內容及交易毒品之合意，上述通訊監察譯
    文內容，與被告蔡詩濠被訴於附表三編號1 所示販賣第三級
    毒品予萬嘉倫之犯行事實，顯不相符，自無從作為證人萬嘉
    倫於警詢所為有於附表三編號1 所示時地向被告購買愷他命
    之陳述為可信之補強證據。
  3.再查，檢察官就被告蔡詩濠被訴於附表三編號2 所示時地，
    販賣愷他命予萬嘉倫部分，所提出之被告蔡詩濠所使用門號
    0000000000號行動電話與萬嘉倫所使用之門號0000000000號
    行動電話98年3 月7 日夜間8 時54分38秒之通訊監察譯文（
    見警二卷第17頁），固有如下之通話內容：「B ：便當的問
    你有了沒...A：我朋友有，漲價，4 節，400 ，3 節12．我
    跟他拿10節。」等語，而證人萬嘉倫並證稱上開通話內容係
    伊詢問被告蔡詩濠有無愷他命，被告蔡詩濠稱現在外面較貴
    ，漲價至1 公克400 元，「1 節」為1 公克，「3 節12」係
    1200元，但其只要拿1000元等語（見原審二卷第160 至160
    頁反面），然上開通訊監察譯文，僅有證人萬嘉倫向被告蔡
    詩濠詢問有無愷他命，被告蔡詩濠則回答現在毒品之價格及
    漲價情形，既無欲購買毒品之要約，亦無毒品買賣交易之數
    量、價格及交易等合意內容，準此以觀，本件亦無從徒憑上
    開詢問毒品價格之通訊監察譯文，逕資為證人萬嘉倫於警詢
    所為有於附表三編號2 所示時地，向被告蔡詩濠購買第三級
    毒品之陳述為真實可信之補強證據甚明。
  4.按犯施用、販賣第一、二級毒品等罪，供出毒品來源因而破
    獲者，得減輕其刑，毒品危害防制條例第17條第1 項定有明
    文，則施用、販賣毒品之人，如供出毒品之來源因而破獲者
    ，既得獲邀減輕其刑之寬典，為擔保其所為陳述之真實性，
    自應有足以令人確信其陳述為真實之補強證據，始能資為販
    賣毒品犯行論罪之依據。次按，具有對向性關係之單一證據
    ，如毒品交易之買賣雙方，買方或為獲邀減刑寬典，不免有
    作利己損人之不實供述之虞。此種虛偽危險性較大之被告以
    外之人所為之陳述，為避免其嫁禍他人，藉以發見實體之真
    實，除以具結、交互詰問、對質等方法，以擔保其真實性外
    ，自仍應認有補強證據以增強其陳述之憑信性，始足為認定
    被告犯罪事實之依據。而所謂補強證據，則指除施用、販賣
    毒品者之供述外，其他足以證明該陳述之事實確具有相當程
    度真實性之證據而言，雖所補強者，非以事實之全部為必要
    ，但亦須因補強證據與該項陳述之相互利用，足使犯罪事實
    獲得確信者，始足當之。查本件證人萬嘉倫於警詢所為有於
    附表三編號1、2所示時地，向被告蔡詩濠購買第三級毒品愷
    他命之單一、片面證述，既有前揭反覆不一、歧異矛盾之瑕
    疵，且檢察官所舉上開通訊監察譯文，尚不足資為證人萬嘉
    倫上開於警詢證述之補強證據，另附表六所示之扣押物，亦
    核與被告蔡詩濠被訴附表三編號1、2之販賣第三級毒品犯行
    ，無直接之關涉，無從作為證明被告蔡詩濠有為附表三編號
    1、2之販賣第三級毒品犯行。
  (五)綜上所述，檢察官所舉前開證據，尚未達於通常一般之人均
    不致有所懷疑，而得確信其為真實之程度，不足為被告蔡詩
    濠被訴有附表三編號1、2之販賣第三級毒品犯行之積極證明
    ，且其指出證明之方法，亦無從說服法院以形成被告蔡詩濠
    有此部分犯罪之心證。此外，復查無其他積極證據足資認定
    被告蔡詩濠有附表三編號1、2所示之販賣第三級毒品犯行，
    揆諸前開說明，本件被告蔡詩濠被訴附表三編號1、2之販賣
    第三級毒品犯行，要屬不能證明，揆諸前揭法條及判例意旨
    ，被告蔡詩濠被訴涉犯此部分之罪嫌，自屬犯罪不能證明，
    基於無罪推定之原則，即應為被告蔡詩濠此部分無罪判決之
    諭知。
  (六)原審未詳為推求，就被告蔡詩濠被訴附表三編號1 、2 之販
    賣第三級毒品犯行部分，遽為論罪科刑之判決，自有未恰，
    被告蔡詩濠上訴意旨，否認犯罪，指摘原判決此部分不當，
    為有理由，應由本院將原判決此部分撤銷改判，並為被告蔡
    詩濠無罪之判決。
據上論斷，應依刑事訴訟法第368條、第369條第1項前段、第364
條、第299條第1項前段、第300條、第301條第1項前段，修正前
毒品危害防制條例第4條第3項、修正後毒品危害防制條例第4條
第3項、第8條第3項、第11條第2項、第17條第2項、第18條第1項
前段、第19條第1項，刑法第2條第1項、第11條、第28條、第38
條第1項第1款、第51條第5款、第9款，判決如主文。
本案經檢察官林應華到庭執行職務。
中    華    民    國  100    年    11    月    28    日
                刑事第五庭    審判長法  官  曾永宗
                                    法  官  任森銓
                                    法  官  鍾宗霖
以上正本證明與原本無異。
如不服本判決應於收受本判決後10日內向本院提出上訴書狀，其
未敘述上訴理由者，並得於提起上訴後10日內向本院補提理由書
狀（應附繕本）。
中    華    民    國   100    年    11    月    28    日
                                    書記官  邱麗莉
附表一、被告莊志郎、許祝如、吳書賢販賣愷他命部分：
 ┌──┬───┬──────┬──────┬─────┬──────────┬────┬────┬───────┬─────────────┐
 │編號│販毒者│時間（民國）│地點        │毒品種類/ │交易方式            │交易對象│證據頁碼│備註          │主文（罪、刑及沒收）      │
 │    │      │            │            │交易金額  │                    │（買受人│        │              │                          │
 │    │      │            │            │（新臺幣）│                    │）      │        │              │                          │
 ├──┼───┼──────┼──────┼─────┼──────────┼────┼────┼───────┼─────────────┤
 │1   │莊志郎│98年3 月間某│莊志郎位於高│愷他命1 公│蔡詩濠以門號00000000│蔡詩濠  │偵一卷第│起訴書附表一編│莊志郎販賣第三級毒品，處有│
 │    │      │日          │雄市前金區中│克        │14號行動電話撥打莊志│        │20頁    │號          │期徒刑參年，扣案如附表四編│
 │    │      │            │華三路217 號├─────┤郎所使用之門號092599│        │        │              │號2 、5 所示之物均沒收，未│
 │    │      │            │7 樓之5 住處│250 元    │7612號行動電話，表示│        │        │              │扣案販賣第三級毒品所得新臺│
 │    │      │            │樓下之「大眾│          │欲購買第三級毒品愷他│        │        │              │幣貳佰伍拾元沒收，如全部或│
 │    │      │            │銀行」前    │          │命1 公克，再由莊志郎│        │        │              │一部不能沒收時，以其財產抵│
 │    │      │            │            │          │於左列時、地交付愷他│        │        │              │償之。                    │
 │    │      │            │            │          │命予蔡詩濠，蔡詩濠則│        │        │              │                          │
 │    │      │            │            │          │於事後交付250元予莊 │        │        │              │                          │
 │    │      │            │            │          │志郎。              │        │        │              │                          │
 ├──┼───┼──────┼──────┼─────┼──────────┼────┼────┼───────┼─────────────┤
 │2   │莊志郎│98年7 月29  │莊志郎位於高│愷他命3 公│蔡詩濠以門號00000000│蔡詩濠  │警一卷第│起訴書附表一編│莊志郎販賣第三級毒品，處有│
 │    │      │日或30日某日│雄市前金區中│克        │14號行動電話撥打莊志│        │5 至6 頁│號          │期徒刑參年貳月，扣案如附表│
 │    │      │            │華三路217 號├─────┤郎所使用之門號092599│        │、偵一卷│              │四編號2 、5 所示之物均沒收│
 │    │      │            │7樓 之5 住處│750元     │7612號行動電話，表示│        │第21頁  │              │，未扣案販賣第三級毒品所得│
 │    │      │            │樓下之「大眾│          │欲購買第三級毒品愷他│        │        │              │新臺幣柒佰伍拾元沒收，如全│
 │    │      │            │銀行」      │          │命3 公克，再由莊志郎│        │        │              │部或一部不能沒收時，以其財│
 │    │      │            │            │          │於左列時、地交付愷他│        │        │              │產抵償之。                │
 │    │      │            │            │          │命予蔡詩濠，蔡詩濠並│        │        │              │                          │
 │    │      │            │            │          │當場交付750 元予莊志│        │        │              │                          │
 │    │      │            │            │          │郎。                │        │        │              │                          │
 ├──┼───┼──────┼──────┼─────┼──────────┼────┼────┼───────┼─────────────┤
 │3   │莊志郎│98年8 月1日 │高雄市前金區│愷他命5 公│蔡詩濠以門號00000000│蔡詩濠  │警一卷第│起訴書附表一編│莊志郎販賣第三級毒品，處有│
 │    │      │晚間某時許  │自強路與六合│克        │14號行動電話撥打莊志│        │4 頁、偵│號          │期徒刑參年肆月，扣案如附表│
 │    │      │            │路口之「興隆├─────┤郎所使用之門號092599│        │一卷第20│              │四編號1 、2 、5 所示之物均│
 │    │      │            │居」早餐店  │1,250元   │7612號行動電話，表示│        │、102 頁│              │沒收。                    │
 │    │      │            │            │          │欲購買第三級毒品愷他│        │        │              │                          │
 │    │      │            │            │          │命5 公克，再由莊志郎│        │        │              │                          │
 │    │      │            │            │          │於左列時、地交付愷他│        │        │              │                          │
 │    │      │            │            │          │命予蔡詩濠，惟尚未交│        │        │              │                          │
 │    │      │            │            │          │付1250元價金，嗣即為│        │        │              │                          │
 │    │      │            │            │          │警查獲（偵一第102 頁│        │        │              │                          │
 │    │      │            │            │          │）。                │        │        │              │                          │
 ├──┼───┼──────┼──────┼─────┼──────────┼────┼────┼───────┼─────────────┤
 │4   │莊志郎│98年4 月6日 │高雄港牌樓  │愷他命1 公│陳國益以門號00000000│陳國益（│警三卷第│起訴書附表一編│莊志郎共同販賣第三級毒品，│
 │    │吳書賢│下午3 時59分│            │克        │07號行動電話撥打電話│綽號「國│2、7頁  │號          │處有期徒刑參年，扣案如附表│
 │    │      │許          │            ├─────┤予莊志郎所使用之門號│仔」）  │        │              │四編號2 、5 、附表五編號8 │
 │    │      │            │            │400元     │0000000000號行動電話│        │        │              │所示之物均沒收，未扣案共同│
 │    │      │            │            │          │，表示欲購買第三級毒│        │        │              │販賣第三級毒品所得新臺幣肆│
 │    │      │            │            │          │品愷他命1 公克，莊志│        │        │              │佰元，應與吳書賢連帶沒收之│
 │    │      │            │            │          │郎再撥打吳書賢所使用│        │        │              │，如全部或一部不能沒收時，│
 │    │      │            │            │          │之門號0000000000號行│        │        │              │以其等財產連帶抵償之。    │
 │    │      │            │            │          │動電話，指示吳書賢攜│        │        │              ├─────────────┤
 │    │      │            │            │          │帶先前已置於其高雄市│        │        │              │吳書賢共同販賣第三級毒品，│
 │    │      │            │            │          │三民區○○街62號住處│        │        │              │處有期徒刑參年，扣案如附表│
 │    │      │            │            │          │之愷他命1 公克，於左│        │        │              │四編號2 、5 、附表五編號8 │
 │    │      │            │            │          │列時、地交付予陳國益│        │        │              │所示之物均沒收，未扣案共同│
 │    │      │            │            │          │，陳國益事後則交付  │        │        │              │販賣第三級毒品所得新臺幣肆│
 │    │      │            │            │          │400 元予莊志郎。    │        │        │              │佰元，應與莊志郎連帶沒收之│
 │    │      │            │            │          │                    │        │        │              │，如全部或一部不能沒收時，│
 │    │      │            │            │          │                    │        │        │              │以其等財產連帶抵償之。    │
 ├──┼───┼──────┼──────┼─────┼──────────┼────┼────┼───────┼─────────────┤
 │5   │莊志郎│98年4 月17  │高雄港牌樓  │愷他命2 公│陳國益以門號00000000│陳國益  │警三卷第│起訴書附表一編│莊志郎共同販賣第三級毒品，│
 │    │吳書賢│日下午5 時25│            │克        │07號行動電話撥打電話│        │2、7頁  │號          │處有期徒刑參年貳月，扣案如│
 │    │      │分許        │            ├─────┤予莊志郎所使用之門號│        │        │              │附表四編號2 、5 、附表五編│
 │    │      │            │            │800元     │0000000000號行動電話│        │        │              │號8 所示之物均沒收，未扣案│
 │    │      │            │            │          │，表示欲購買第三級毒│        │        │              │共同販賣第三級毒品所得新臺│
 │    │      │            │            │          │品愷他命2 公克，莊志│        │        │              │幣捌佰元，應與吳書賢連帶沒│
 │    │      │            │            │          │郎再撥打吳書賢所使用│        │        │              │收之，如全部或一部不能沒收│
 │    │      │            │            │          │之門號0000000000號行│        │        │              │時，以其等財產連帶抵償之。│
 │    │      │            │            │          │動電話，指示吳書賢攜│        │        │              ├─────────────┤
 │    │      │            │            │          │帶先前已置於其高雄市│        │        │              │吳書賢共同販賣第三級毒品，│
 │    │      │            │            │          │三民區○○街62號住處│        │        │              │處有期徒刑參年貳月，扣案如│
 │    │      │            │            │          │之愷他命2 公克，於左│        │        │              │附表四編號2 、5 、附表五編│
 │    │      │            │            │          │列時、地交付予陳國益│        │        │              │號8 所示之物均沒收，未扣案│
 │    │      │            │            │          │，陳國益事後則交付  │        │        │              │共同販賣第三級毒品所得新臺│
 │    │      │            │            │          │800 元予莊志郎。    │        │        │              │幣捌佰元，應與莊志郎連帶沒│
 │    │      │            │            │          │                    │        │        │              │收之，如全部或一部不能沒收│
 │    │      │            │            │          │                    │        │        │              │時，以其等財產連帶抵償之。│
 ├──┼───┼──────┼──────┼─────┼──────────┼────┼────┼───────┼─────────────┤
 │6   │莊志郎│98年4 月22  │高雄港牌樓  │愷他命3 公│陳國益以門號00000000│陳國益  │警三卷第│起訴書附表一編│莊志郎共同販賣第三級毒品，│
 │    │許祝如│日晚間10時40│            │克        │07號行動電話與許祝如│        │3、7頁  │號          │處有期徒刑參年肆月，扣案如│
 │    │吳書賢│分許        │            ├─────┤連繫，表示欲購買第三│        │        │              │附表四編號2 、5 、附表五編│
 │    │      │            │            │1050 元   │級毒品愷他命3 公克，│        │        │              │號1 、2 、8 所示之物均沒收│
 │    │      │            │            │          │許祝如告知莊志郎後，│        │        │              │，未扣案共同販賣第三級毒品│
 │    │      │            │            │          │莊志郎即撥打吳書賢所│        │        │              │所得新臺幣壹仟零伍拾元，應│
 │    │      │            │            │          │使用之門號0000000000│        │        │              │與許祝如、吳書賢連帶沒收之│
 │    │      │            │            │          │號行動電話，指示吳書│        │        │              │，如全部或一部不能沒收時，│
 │    │      │            │            │          │賢攜帶先前已置於其高│        │        │              │以其等財產連帶抵償之。    │
 │    │      │            │            │          │雄市○○區○○街62號│        │        │              ├─────────────┤
 │    │      │            │            │          │住處之愷他命3 公克，│        │        │              │許祝如共同販賣第三級毒品，│
 │    │      │            │            │          │於左列時、地交付予陳│        │        │              │處有期徒刑參年肆月，扣案如│
 │    │      │            │            │          │國益，許祝如再於陳國│        │        │              │附表四編號2 、5 、附表五編│
 │    │      │            │            │          │益撥打門號0000000000│        │        │              │號1 、2 、8 所示之物均沒收│
 │    │      │            │            │          │號行動電話時，告知陳│        │        │              │，未扣案共同販賣第三級毒品│
 │    │      │            │            │          │國益吳書賢已抵達約定│        │        │              │所得新臺幣壹仟零伍拾元，應│
 │    │      │            │            │          │地點，由吳書賢於左列│        │        │              │與莊志郎、吳書賢連帶沒收之│
 │    │      │            │            │          │時、地交付愷他命3 公│        │        │              │，如全部或一部不能沒收時，│
 │    │      │            │            │          │克予陳國益，陳國益事│        │        │              │以其等財產連帶抵償之。    │
 │    │      │            │            │          │後則交付1050元予莊志│        │        │              ├─────────────┤
 │    │      │            │            │          │郎。                │        │        │              │吳書賢共同販賣第三級毒品，│
 │    │      │            │            │          │                    │        │        │              │處有期徒刑參年肆月，扣案如│
 │    │      │            │            │          │                    │        │        │              │附表四編號2 、5 、附表五編│
 │    │      │            │            │          │                    │        │        │              │號1 、2 、8 所示之物均沒收│
 │    │      │            │            │          │                    │        │        │              │，未扣案共同販賣第三級毒品│
 │    │      │            │            │          │                    │        │        │              │所得新臺幣壹仟零伍拾元，應│
 │    │      │            │            │          │                    │        │        │              │與莊志郎、許祝如連帶沒收之│
 │    │      │            │            │          │                    │        │        │              │，如全部或一部不能沒收時，│
 │    │      │            │            │          │                    │        │        │              │以其等財產連帶抵償之。    │
 ├──┼───┼──────┼──────┼─────┼──────────┼────┼────┼───────┼─────────────┤
 │7   │莊志郎│98年5 月27  │高雄市○○路│愷他命2 公│陳國益以門號00000000│陳國益  │警三卷第│起訴書附表一編│莊志郎販賣第三級毒品，處有│
 │    │      │日下午6 時許│與河東路口之│克        │07號行動電話撥打電話│        │3、7頁  │號          │期徒刑參年貳月，扣案如附表│
 │    │      │            │家樂福      ├─────┤予莊志郎使用之門號  │        │        │              │四編號2 、5 所示之物均沒收│
 │    │      │            │            │800元     │0000000000號行動電話│        │        │              │，未扣案販賣第三級毒品所得│
 │    │      │            │            │          │，表示欲購買第三級毒│        │        │              │新臺幣捌佰元沒收，如全部或│
 │    │      │            │            │          │品愷他命2 公克，再由│        │        │              │一部不能沒收時，以其財產抵│
 │    │      │            │            │          │莊志郎於左列時、地交│        │        │              │償之。                    │
 │    │      │            │            │          │付愷他命予陳國益，陳│        │        │              │                          │
 │    │      │            │            │          │國益事後則交付800 元│        │        │              │                          │
 │    │      │            │            │          │予莊志郎。          │        │        │              │                          │
 ├──┼───┼──────┼──────┼─────┼──────────┼────┼────┼───────┼─────────────┤
 │8   │莊志郎│98年4 月9日 │高雄市前金區│愷他命1 公│洪建明以門號00000000│洪建明  │警二卷第│起訴書附表一編│莊志郎共同販賣第三級毒品，│
 │    │許祝如│下午7 時10分│中華路與武強│克        │99號行動電話撥打電話│        │27、32頁│號          │處有期徒刑參年，扣案如附表│
 │    │      │許（檢察官誤│街口        ├─────┤予莊志郎使用之門號  │        │        │              │四編號2 、5 所示之物均沒收│
 │    │      │繕為下午6 時│            │400元     │0000000000號行動電話│        │        │              │，未扣案共同販賣第三級毒品│
 │    │      │53 分 ）    │            │          │，表示欲購買第三級毒│        │        │              │所得新臺幣肆佰元，應與許祝│
 │    │      │            │            │          │品愷他命1 公克，再由│        │        │              │如連帶沒收之，如全部或一部│
 │    │      │            │            │          │莊志郎提供愷他命予許│        │        │              │不能沒收時，以其等財產連帶│
 │    │      │            │            │          │祝如，由許祝如於左列│        │        │              │抵償之。                  │
 │    │      │            │            │          │時、地交付愷他命予洪│        │        │              ├─────────────┤
 │    │      │            │            │          │建明，洪建明並當場交│        │        │              │許祝如共同販賣第三級毒品，│
 │    │      │            │            │          │付400 元予許祝如。  │        │        │              │處有期徒刑參年，扣案如附表│
 │    │      │            │            │          │                    │        │        │              │四編號2 、5 所示之物均沒收│
 │    │      │            │            │          │                    │        │        │              │，未扣案共同販賣第三級毒品│
 │    │      │            │            │          │                    │        │        │              │所得新臺幣肆佰元，應與莊志│
 │    │      │            │            │          │                    │        │        │              │郎連帶沒收之，如全部或一部│
 │    │      │            │            │          │                    │        │        │              │不能沒收時，以其等財產連帶│
 │    │      │            │            │          │                    │        │        │              │抵償之。                  │
 ├──┼───┼──────┼──────┼─────┼──────────┼────┼────┼───────┼─────────────┤
 │9   │莊志郎│98年4 月10  │莊志郎位於高│愷他命2 公│洪建明以門號00000000│洪建明  │警二卷第│起訴書附表一編│莊志郎共同販賣第三級毒品，│
 │    │許祝如│日下午3 時25│雄市前金區中│克        │99號行動電話撥打電話│        │27、32頁│號          │處有期徒刑參年貳月，扣案如│
 │    │      │分許（檢察官│華三路217 號├─────┤予許祝如持用之門號  │        │        │              │附表四編號2 、5 所示之物均│
 │    │      │誤繕為下午3 │7 樓之5 之住│800元     │0000000000號行動電話│        │        │              │沒收，未扣案共同販賣第三級│
 │    │      │時21 分 ）  │處          │          │，表示欲購買第三級毒│        │        │              │毒品所得新臺幣捌佰元，應與│
 │    │      │            │            │          │品愷他命2 公克，再由│        │        │              │許祝如連帶沒收之，如全部或│
 │    │      │            │            │          │許祝如於左列時、地交│        │        │              │一部不能沒收時，以其等財產│
 │    │      │            │            │          │付愷他命予洪建明，洪│        │        │              │連帶抵償之。              │
 │    │      │            │            │          │建明並當場交付800 元│        │        │              ├─────────────┤
 │    │      │            │            │          │予許祝如。          │        │        │              │許祝如共同販賣第三級毒品，│
 │    │      │            │            │          │                    │        │        │              │處有期徒刑參年貳月，扣案如│
 │    │      │            │            │          │                    │        │        │              │附表四編號2 、5 所示之物均│
 │    │      │            │            │          │                    │        │        │              │沒收，未扣案共同販賣第三級│
 │    │      │            │            │          │                    │        │        │              │毒品所得新臺幣捌佰元，應與│
 │    │      │            │            │          │                    │        │        │              │莊志郎連帶沒收之，如全部或│
 │    │      │            │            │          │                    │        │        │              │一部不能沒收時，以其等財產│
 │    │      │            │            │          │                    │        │        │              │連帶抵償之。              │
 ├──┼───┼──────┼──────┼─────┼──────────┼────┼────┼───────┼─────────────┤
 │10  │莊志郎│98年6 月1日 │高雄市○○路│愷他命2 公│洪建明以門號00000000│洪建明  │警二卷第│起訴書附表一編│莊志郎共同販賣第三級毒品，│
 │    │許祝如│凌晨3 時55分│與七賢路口之│克        │99號行動電話撥打電話│        │27、32頁│號          │處有期徒刑參年貳月，扣案如│
 │    │      │許          │「彩色巴黎」├─────┤予莊志郎所使用之門號│        │        │              │附表四編號2 、5 所示之物均│
 │    │      │            │            │800元     │0000000000號行動電話│        │        │              │沒收，未扣案共同販賣第三級│
 │    │      │            │            │          │，表示欲購買第三級毒│        │        │              │毒品所得新臺幣捌佰元，應與│
 │    │      │            │            │          │品愷他命2 公克，再由│        │        │              │許祝如連帶沒收之，如全部或│
 │    │      │            │            │          │莊志郎於左列時、地交│        │        │              │一部不能沒收時，以其等財產│
 │    │      │            │            │          │付愷他命予洪建明，洪│        │        │              │連帶抵償之。              │
 │    │      │            │            │          │建明事後再交付800 元│        │        │              ├─────────────┤
 │    │      │            │            │          │予許祝如。          │        │        │              │許祝如共同販賣第三級毒品，│
 │    │      │            │            │          │                    │        │        │              │處有期徒刑參年貳月，扣案如│
 │    │      │            │            │          │                    │        │        │              │附表四編號2 、5 所示之物均│
 │    │      │            │            │          │                    │        │        │              │沒收，未扣案共同販賣第三級│
 │    │      │            │            │          │                    │        │        │              │毒品所得新臺幣捌佰元，應與│
 │    │      │            │            │          │                    │        │        │              │莊志郎連帶沒收之，如全部或│
 │    │      │            │            │          │                    │        │        │              │一部不能沒收時，以其等財產│
 │    │      │            │            │          │                    │        │        │              │連帶抵償之。              │
 ├──┼───┼──────┼──────┼─────┼──────────┼────┼────┼───────┼─────────────┤
 │11  │莊志郎│98年4 月15  │高雄市七賢二│愷他命3 公│蔡雯以門號0000000000│蔡雯    │偵一卷第│起訴書附表一編│莊志郎共同販賣第三級毒品，│
 │    │許祝如│日凌晨0 時45│路「華納舞廳│克        │號行動電話撥打電話予│        │156 、院│號          │處有期徒刑參年肆月，扣案如│
 │    │      │分許（檢察官│」旁之檳榔攤├─────┤許祝如所使用之門號  │        │二卷第70│              │附表四編號2 、5 所示之物均│
 │    │      │誤繕為凌晨0 │            │1,000元   │0000000000號行動電話│        │至71頁  │              │沒收，未扣案共同販賣第三級│
 │    │      │時41 分 ）  │            │          │（無證據證明此行動電│        │        │              │毒品所得新臺幣壹仟元，應與│
 │    │      │            │            │          │話係莊志郎或許祝如所│        │        │              │許祝如連帶沒收之，如全部或│
 │    │      │            │            │          │有），表示欲購買第三│        │        │              │一部不能沒收時，以其等財產│
 │    │      │            │            │          │級毒品愷他命3 公克，│        │        │              │連帶抵償之。              │
 ├──┼───┼──────┼──────┼─────┼──────────┼────┼────┼───────┼─────────────┤
 │    │      │            │            │          │                    │        │        │              │                          │
 │    │      │            │            │          │                    │        │        │              │                          │
 │    │      │            │            ├─────┤                    │        │        │              │                          │
 │    │      │            │            │          │                    │        │        │              │                          │
 │    │      │            │            │          │                    │        │        │              │                          │
 │    │      │            │            │          │                    │        │        │              │                          │
 │    │      │            │            │          │                    │        │        │              │                          │
 │    │      │            │            │          │                    │        │        │              │                          │
 │    │      │            │            │          │許祝如即撥打電話予莊│        │        │              ├─────────────┤
 │    │      │            │            │          │志郎所使用之門號    │        │        │              │許祝如共同販賣第三級毒品，│
 │    │      │            │            │          │0000000000號行動電話│        │        │              │處有期徒刑參年貳月，扣案如│
 │    │      │            │            │          │，請莊志郎與蔡雯聯絡│        │        │              │附表四編號2 、5 所示之物均│
 │    │      │            │            │          │，再由莊志郎撥打電話│        │        │              │沒收，未扣案共同販賣第三級│
 │    │      │            │            │          │予蔡雯聯絡交易地點，│        │        │              │毒品所得新臺幣壹仟元，應與│
 │    │      │            │            │          │由莊志郎於左列時、地│        │        │              │莊志郎連帶沒收之，如全部或│
 │    │      │            │            │          │交付愷他命予蔡雯，蔡│        │        │              │一部不能沒收時，以其等財產│
 │    │      │            │            │          │雯則以許祝如先前積欠│        │        │              │連帶抵償之。              │
 │    │      │            │            │          │之債務底消毒品價金。│        │        │              │                          │
 ├──┼───┼──────┼──────┼─────┼──────────┼────┼────┼───────┼─────────────┤
 │12  │莊志郎│98年4 月間某│高雄市七賢二│愷他命1 公│蔡雯撥打許祝如之電話│蔡雯    │偵一卷第│起訴書附表一編│莊志郎共同販賣第三級毒品，│
 │    │許祝如│日某時許    │路「華納舞廳│克        │，向許祝如表示欲購買│        │156 頁、│號          │處有期徒刑參年，扣案如附表│
 │    │      │            │」旁之檳榔攤├─────┤第三級毒品愷他命，再│        │院二卷第│              │四編號5 所示之物均沒收，未│
 │    │      │            │            │350元     │由莊志郎與許祝如於左│        │71頁    │              │扣案共同販賣第三級毒品所得│
 │    │      │            │            │          │列時間，一同騎車前往│        │        │              │新臺幣參佰伍拾元，應與許祝│
 │    │      │            │            │          │左列地點，由許祝如交│        │        │              │如連帶沒收之，如全部或一部│
 │    │      │            │            │          │付愷他命予蔡雯，蔡雯│        │        │              │不能沒收時，以其等財產連帶│
 │    │      │            │            │          │則當場交付350 元予許│        │        │              │抵償之。                  │
 │    │      │            │            │          │祝如。              │        │        │              ├─────────────┤
 │    │      │            │            │          │                    │        │        │              │許祝如共同販賣第三級毒品，│
 │    │      │            │            │          │                    │        │        │              │處有期徒刑參年，扣案如附表│
 │    │      │            │            │          │                    │        │        │              │四編號5 所示之物均沒收，未│
 │    │      │            │            │          │                    │        │        │              │扣案共同販賣第三級毒品所得│
 │    │      │            │            │          │                    │        │        │              │新臺幣參佰伍拾元，應與莊志│
 │    │      │            │            │          │                    │        │        │              │郎連帶沒收之，如全部或一部│
 │    │      │            │            │          │                    │        │        │              │不能沒收時，以其等財產連帶│
 │    │      │            │            │          │                    │        │        │              │抵償之。                  │
 ├──┼───┼──────┼──────┼─────┼──────────┼────┼────┼───────┼─────────────┤
 │13  │莊志郎│98年6 月16  │高雄市林森一│愷他命2 包│林志偉以門號00000000│林志偉  │警二卷第│起訴書附表一編│莊志郎販賣第三級毒品，處有│
 │    │      │日晚間11時30│路與長明街口│（每包0.7 │42號行動電話撥打電話│        │35、38頁│號          │期徒刑參年貳月，扣案如附表│
 │    │      │分許        │            │公克）    │予莊志郎所使用之門號│        │        │              │四編號2 、5 所示之物均沒收│
 │    │      │            │            ├─────┤0000000000號行動電話│        │        │              │，未扣案販賣第三級毒品所得│
 │    │      │            │            │700元     │，表示欲購買第三級毒│        │        │              │新臺幣柒佰元沒收，如全部或│
 │    │      │            │            │          │品愷他命2 包，再由莊│        │        │              │一部不能沒收時，以其財產抵│
 │    │      │            │            │          │志郎於左列時、地交付│        │        │              │償之。                    │
 │    │      │            │            │          │愷他命予林志偉，林志│        │        │              │                          │
 │    │      │            │            │          │偉並當場交付700 元予│        │        │              │                          │
 │    │      │            │            │          │莊志郎。            │        │        │              │                          │
 ├──┼───┼──────┼──────┼─────┼──────────┼────┼────┼───────┼─────────────┤
 │14  │莊志郎│98年6 月17  │高雄市「802 │愷他命1包 │林志偉以門號00000000│林志偉  │警二卷第│起訴書附表一編│莊志郎販賣第三級毒品，處有│
 │    │      │日晚間11時30│國軍總醫院」│          │42號行動電話撥打電話│        │35、38頁│號          │期徒刑參年，扣案如附表四編│
 │    │      │分許        │停車場      ├─────┤予莊志郎所使用之門號│        │        │              │號2 、5 所示之物均沒收，未│
 │    │      │            │            │350元     │0000000000號行動電話│        │        │              │扣案販賣第三級毒品所得新臺│
 │    │      │            │            │          │，表示欲購買第三級毒│        │        │              │幣參佰伍拾元沒收，如全部或│
 │    │      │            │            │          │品愷他命，再由莊志郎│        │        │              │一部不能沒收時，以其財產抵│
 │    │      │            │            │          │於左列時、地交付愷他│        │        │              │償之。                    │
 │    │      │            │            │          │命予林志偉，林志偉並│        │        │              │                          │
 │    │      │            │            │          │當場交付350 元予莊志│        │        │              │                          │
 │    │      │            │            │          │郎。                │        │        │              │                          │
 ├──┼───┼──────┼──────┼─────┼──────────┼────┼────┼───────┼─────────────┤
 │15  │莊志郎│98年7 月17  │高雄市○○路│愷他命1包 │林志偉以門號00000000│林志偉  │警二卷第│起訴書附表一編│莊志郎販賣第三級毒品，處有│
 │    │      │日晚間8 時許│與建國路口  │          │42號行動電話撥打電話│        │36、38頁│號          │期徒刑參年，扣案如附表四編│
 │    │      │時許        │            ├─────┤予莊志郎所使用之門號│        │        │              │號3 、5 所示之物均沒收，未│
 │    │      │            │            │350元     │0000000000號行動電話│        │        │              │扣案販賣第三級毒品所得新臺│
 │    │      │            │            │          │，表示欲購買第三級毒│        │        │              │幣參佰伍拾元沒收，如全部或│
 │    │      │            │            │          │品愷他命，再由莊志郎│        │        │              │一部不能沒收時，以其財產抵│
 │    │      │            │            │          │於左列時、地交付愷他│        │        │              │償之。                    │
 │    │      │            │            │          │命予林志偉，林志偉並│        │        │              │                          │
 │    │      │            │            │          │當場交付350 元予莊志│        │        │              │                          │
 │    │      │            │            │          │郎。                │        │        │              │                          │
 ├──┼───┼──────┼──────┼─────┼──────────┼────┼────┼───────┼─────────────┤
 │16  │莊志郎│98年8 月1日 │高雄市○○路│愷他命1包 │林志偉以門號00000000│林志偉  │警二卷第│起訴書附表一編│莊志郎販賣第三級毒品，處有│
 │    │      │上午6 時許  │與七賢路口之│          │42號行動電話撥打電話│        │36、38頁│號          │期徒刑參年，扣案如附表四編│
 │    │      │            │「彩色巴黎」├─────┤予莊志郎所使用之門號│        │        │              │號3 、5 所示之物均沒收，未│
 │    │      │            │            │350元     │0000000000號行動電話│        │        │              │扣案販賣第三級毒品所得新臺│
 │    │      │            │            │          │，表示欲購買第三級毒│        │        │              │幣參佰伍拾元沒收，如全部或│
 │    │      │            │            │          │品愷他命，再由莊志郎│        │        │              │一部不能沒收時，以其財產抵│
 │    │      │            │            │          │於左列時、地交付愷他│        │        │              │償之。                    │
 │    │      │            │            │          │命予林志偉，林志偉並│        │        │              │                          │
 │    │      │            │            │          │當場交付350 元予莊志│        │        │              │                          │
 │    │      │            │            │          │郎。                │        │        │              │                          │
 └──┴───┴──────┴──────┴─────┴──────────┴────┴────┴───────┴─────────────┘
 附表二、被告莊志郎、吳書賢無償轉讓第三級毒品愷他命部分
 ：
 ┌──┬───┬──────┬──────┬─────┬──────────┬────┬────┬───────┬─────────────┐
 │編號│行為人│時間        │地點        │毒品種類  │交付方式            │轉讓對象│證據頁碼│備註          │主文                      │
 ├──┼───┼──────┼──────┼─────┼──────────┼────┼────┼───────┼─────────────┤
 │1   │莊志郎│98年3月間某 │高雄市三民區│含有愷他命│莊志郎於左列時、地無│林金榮  │偵一卷第│起訴書附表三編│莊志郎轉讓第三級毒品，處有│
 │    │      │日          │力行路10號之│之香菸    │償轉讓含有第三級毒品│        │8 頁、  │號          │期徒刑肆月。              │
 │    │      │            │「鐵氟龍洗車│（數量甚微│愷他命之香菸予林金榮│        │188 頁  │              │                          │
 │    │      │            │場」        │，無證據證│施用。              │        │        │              │                          │
 │    │      │            │            │明逾淨重20│                    │        │        │              │                          │
 │    │      │            │            │公克）    │                    │        │        │              │                          │
 ├──┼───┼──────┼──────┼─────┼──────────┼────┼────┼───────┼─────────────┤
 │2   │莊志郎│98年4月18日 │高雄港牌樓  │愷他命1 公│陳國益以門號00000000│陳國益  │警三卷第│起訴書附表三編│莊志郎共同轉讓第三級毒品，│
 │    ├───┤上午4時16分 │            │克        │07號行動電話撥打電話│        │3、7頁  │號          │處有期徒刑肆月。          │
 │    │吳書賢│許          │            │          │予莊志郎所使用之門號│        │        │              ├─────────────┤
 │    │（綽號│            │            │          │0000000000號行動電話│        │        │              │吳書賢共同轉讓第三級毒品，│
 │    │「烏龜│            │            │          │，莊志郎再以上開行動│        │        │              │處有期徒刑肆月。          │
 │    │」）  │            │            │          │電話撥打吳書賢所使用│        │        │              │                          │
 │    │      │            │            │          │之門號0000000000號行│        │        │              │                          │
 │    │      │            │            │          │動電話，指示吳書賢於│        │        │              │                          │
 │    │      │            │            │          │左列時、地無償交付愷│        │        │              │                          │
 │    │      │            │            │          │他命予陳國益。      │        │        │              │                          │
 ├──┼───┼──────┼──────┼─────┼──────────┼────┼────┼───────┼─────────────┤
 │3   │莊志郎│98年4月間某 │大甲鎮瀾宮廟│含有愷他命│莊志郎於左列時、地無│李易修  │偵一卷第│起訴書附表三編│莊志郎轉讓第三級毒品，處有│
 │    │      │日          │會附近      │之香菸    │償轉讓含有第三級毒品│        │12頁    │號          │期徒刑肆月。              │
 │    │      │            │            │（數量甚微│愷他命之香菸予李易修│        │        │              │                          │
 │    │      │            │            │，無證據證│施用。              │        │        │              │                          │
 │    │      │            │            │明逾淨重20│                    │        │        │              │                          │
 │    │      │            │            │公克）    │                    │        │        │              │                          │
 ├──┼───┼──────┼──────┼─────┼──────────┼────┼────┼───────┼─────────────┤
 │4   │莊志郎│98年6月間某 │仁美廟會路旁│含有愷他命│莊志郎於左列時、地無│李易修  │偵一卷第│起訴書附表三編│莊志郎轉讓第三級毒品，處有│
 │    │      │日          │            │之香菸    │償轉讓含有第三級毒品│        │12頁    │號          │期徒刑肆月。              │
 │    │      │            │            │（數量甚微│愷他命之香菸予李易修│        │        │              │                          │
 │    │      │            │            │，無證據證│施用。              │        │        │              │                          │
 │    │      │            │            │明逾淨重20│                    │        │        │              │                          │
 │    │      │            │            │公克）    │                    │        │        │              │                          │
 ├──┼───┼──────┼──────┼─────┼──────────┼────┼────┼───────┼─────────────┤
 │5   │莊志郎│98年8 月1 日│吳書賢位於高│愷他命    │莊志郎於左列時、地無│吳書賢  │警一卷第│起訴書附表三編│莊志郎轉讓第三級毒品，處有│
 │    │      │晚間8 時至9 │雄市三民區中│（數量甚微│償轉讓愷他命予吳書賢│        │37頁、偵│號          │期徒刑肆月。              │
 │    │      │時間某時許  │庸街62號之住│，無證據證│施用。              │        │一卷第16│              │                          │
 │    │      │            │處          │明逾淨重20│                    │        │頁      │              │                          │
 │    │      │            │            │公克）    │                    │        │        │              │                          │
 └──┴───┴──────┴──────┴─────┴──────────┴────┴────┴───────┴─────────────┘
 附表三、被告蔡詩濠販賣愷他命部分：
 ┌──┬──────┬──────┬─────┬───────────┬────┬────┬───────┬────────────┐
 │編號│時間        │地點        │毒品種類/ │交易方式              │交易對象│證據頁碼│備註          │主文                    │
 │    │            │            │交易金額  │                      │        │        │              │                        │
 │    │            │            │（新臺幣）│                      │        │        │              │                        │
 ├──┼──────┼──────┼─────┼───────────┼────┼────┼───────┼────────────┤
 │1   │98年2月19日 │蔡詩濠位於高│愷他命1 公│萬嘉倫以門號0000000000│萬嘉倫  │警二卷第│起訴書附表二編│無罪                    │
 │    │凌晨1 時33分│雄市鼓山區中│克        │號行動電話撥打電話予蔡│        │15、17頁│號          │                        │
 │    │許          │華路與明誠路├─────┤詩濠所使用之門號098305│        │        │              │                        │
 │    │            │口住處樓下  │400元     │9273號行動電話，表示欲│        │        │              │                        │
 │    │            │            │          │購買第三級毒品愷他命，│        │        │              │                        │
 │    │            │            │          │再由蔡詩濠於左列時、地│        │        │              │                        │
 │    │            │            │          │交付愷他命予萬嘉倫，萬│        │        │              │                        │
 │    │            │            │          │嘉倫並當場交付400 元予│        │        │              │                        │
 │    │            │            │          │蔡詩濠。              │        │        │              │                        │
 ├──┼──────┼──────┼─────┼───────────┼────┼────┼───────┼────────────┤
 │2   │98年3 月7 日│蔡詩濠位於高│愷他命1 公│萬嘉倫以門號0000000000│萬嘉倫  │警二卷第│起訴書附表二編│無罪                    │
 │    │夜間8 時54分│雄市鼓山區中│克        │號行動電話撥打電話予蔡│        │15、17頁│號          │                        │
 │    │許          │華路與明誠路├─────┤詩濠所使用之門號098305│        │        │              │                        │
 │    │            │口住處樓下  │400元     │9273號行動電話，表示欲│        │        │              │                        │
 │    │            │            │          │購買第三級毒品愷他命，│        │        │              │                        │
 │    │            │            │          │再由蔡詩濠於左列時、地│        │        │              │                        │
 │    │            │            │          │交付愷他命予萬嘉倫，萬│        │        │              │                        │
 │    │            │            │          │嘉倫並當場交付400 元予│        │        │              │                        │
 │    │            │            │          │蔡詩濠。              │        │        │              │                        │
 ├──┼──────┼──────┼─────┼───────────┼────┼────┼───────┼────────────┤
 │3   │98年4月23日 │蔡詩濠位於高│愷他命1 公│萬嘉倫以門號0000000000│萬嘉倫  │警二卷第│起訴書附表二編│蔡詩濠販賣第三級毒品，處│
 │    │下午3時43分 │雄市鼓山區中│克        │號行動電話撥打電話予蔡│        │15、17頁│號          │有期徒刑伍年貳月，未扣案│
 │    │許          │華路與明誠路├─────┤詩濠所使用之門號098305│        │        │              │販賣第三級毒品所得新臺幣│
 │    │            │口住處樓下  │400元     │9273號行動電話，表示欲│        │        │              │肆佰元沒收，如全部或一部│
 │    │            │            │          │購買第三級毒品愷他命，│        │        │              │不能沒收時，以其財產抵償│
 │    │            │            │          │再由蔡詩濠於左列時、地│        │        │              │之。                    │
 │    │            │            │          │交付愷他命予萬嘉倫，萬│        │        │              │                        │
 │    │            │            │          │嘉倫並當場交付400 元蔡│        │        │              │                        │
 │    │            │            │          │詩濠。                │        │        │              │                        │
 ├──┼──────┼──────┼─────┼───────────┼────┼────┼───────┼────────────┤
 │4   │98年3 月4 日│高雄市鼓山區│愷他命2 公│陳姿吟以門號0000000000│陳姿吟  │警二卷第│起訴書附表二編│蔡詩濠販賣第三級毒品，處│
 │    │夜間7 時5 分│文信路某處  │克        │號行動電話撥打電話予蔡│        │12頁、偵│號          │有期徒刑參年貳月，未扣案│
 │    │許          │            ├─────┤詩濠所使用之門號098305│        │一卷第  │              │販賣第三級毒品所得新臺幣│
 │    │            │            │800元     │9273號行動電話，表示欲│        │187 頁  │              │捌佰元沒收，如全部或一部│
 │    │            │            │          │購買第三級毒品愷他命，│        │        │              │不能沒收時，以其財產抵償│
 │    │            │            │          │陳姿吟並先交付800 元予│        │        │              │之。                    │
 │    │            │            │          │蔡詩濠，再由蔡詩濠於左│        │        │              │                        │
 │    │            │            │          │列時、地交付愷他命予陳│        │        │              │                        │
 │    │            │            │          │姿吟之友人。          │        │        │              │                        │
 ├──┼──────┼──────┼─────┼───────────┼────┼────┼───────┼────────────┤
 │5   │98年7月1日上│高雄市鼓山區│愷他命2 公│陳姿吟以門號0000000000│陳姿吟  │警二卷第│起訴書附表二編│蔡詩濠販賣第三級毒品，處│
 │    │午5時43分許 │文信路某處  │克        │號行動電話撥打電話予蔡│        │10、12頁│號          │有期徒刑參年貳月，扣案如│
 │    │            │            ├─────┤詩濠所使用之門號092146│        │、偵一卷│              │附表六編號2 所示之物沒收│
 │    │            │            │800元     │1014號行動電話，表示欲│        │第187頁 │              │，未扣案販賣第三級毒品所│
 │    │            │            │          │購買第三級毒品愷他命2 │        │        │              │得新臺幣捌佰元沒收，如全│
 │    │            │            │          │公克，陳姿吟並先交付  │        │        │              │部或一部不能沒收時，以其│
 │    │            │            │          │800 元予蔡詩濠，再由蔡│        │        │              │財產抵償之。            │
 │    │            │            │          │詩濠於左列時、地交付愷│        │        │              │                        │
 │    │            │            │          │他命予陳姿吟。        │        │        │              │                        │
 ├──┼──────┼──────┼─────┼───────────┼────┼────┼───────┼────────────┤
 │6   │98年3 月間某│高雄市三民區│愷他命2包 │林金榮以門號0000000000│林金榮  │警一卷第│起訴書附表二編│蔡詩濠販賣第三級毒品，處│
 │    │日夜間11時至│力行路「鐵氟│          │號行動電話撥打蔡詩濠所│        │17頁、偵│號          │有期徒刑參年貳月，扣案如│
 │    │12 時 之間  │龍洗車店」  ├─────┤使用之門號0000000000號│        │一卷第9 │              │附表六編號2 所示之物沒收│
 │    │            │            │600元     │行動電話，表示欲購賣第│        │、188 頁│              │，未扣案販賣第三級毒品所│
 │    │            │            │          │三級毒品愷他命，再由蔡│        │        │              │得新臺幣陸佰元沒收，如全│
 │    │            │            │          │詩濠於左列時、地交付愷│        │        │              │部或一部不能沒收時，以其│
 │    │            │            │          │他命予林金榮，林金榮則│        │        │              │財產抵償之。            │
 │    │            │            │          │當場交付600 元予蔡詩濠│        │        │              │                        │
 │    │            │            │          │。                    │        │        │              │                        │
 ├──┼──────┼──────┼─────┼───────────┼────┼────┼───────┼────────────┤
 │7   │98年6 月間某│高雄市三民區│愷他命2包 │林金榮以門號0000000000│林金榮  │警一卷第│起訴書附表二編│蔡詩濠販賣第三級毒品，處│
 │    │日夜間10時許│力行路「鐵氟│          │號行動電話撥打蔡詩濠所│        │17頁、警│號          │有期徒刑參年貳月，扣案如│
 │    │（檢察官誤繕│龍洗車店」  ├─────┤使用之門號0000000000號│        │一卷第46│              │附表六編號2 所示之物沒收│
 │    │為夜間11時許│            │600元     │行動電話，表示欲購買第│        │頁、偵一│              │，未扣案販賣第三級毒品所│
 │    │）          │            │          │三級毒品愷他命，再由蔡│        │卷第8 、│              │得新臺幣陸佰元沒收，如全│
 │    │            │            │          │詩濠於左列時、地交付愷│        │188 頁  │              │部或一部不能沒收時，以其│
 │    │            │            │          │他命予林金榮，林金榮則│        │        │              │財產抵償之。            │
 │    │            │            │          │當場交付600 元予蔡詩濠│        │        │              │                        │
 │    │            │            │          │。                    │        │        │              │                        │
 └──┴──────┴──────┴─────┴───────────┴────┴────┴───────┴────────────┘
附表四、在莊志郎處扣得之物：
┌────────────────────────────────────┐
│執行處所：高雄市○○區○○街62號前                                      │
│（保管條字號：99年度院總管字第1817號、98年度檢總管字第5589 號 ）        │
├──┬───────────────┬────────┬────────┤
│編號│品名                          │數量            │沒收與否、理由  │
├──┼───────────────┼────────┼────────┤
│1   │愷他命（合計驗餘淨重0.71公克，│6包             │沒收            │
│    │包裝袋重1.32公克）（其中1包係 │                │違禁物（第三級毒│
│    │在莊志郎住處扣得）            │                │品）            │
├──┼───────────────┼────────┼────────┤
│2   │Motorola廠牌門號0000000000號行│1支             │沒收            │
│    │動電話機（含SIM 卡1 枚、序號：│                │莊志郎所有供附表│
│    │000000000000000號）           │                │一（編號12、15、│
│    │                              │                │16除外）販賣第三│
│    │                              │                │級毒品所用      │
├──┼───────────────┼────────┼────────┤
│3   │ZIKOM 廠牌門號0000000000號行動│1支             │沒收            │
│    │電話機（含SIM 卡1 枚、序號3530│                │莊志郎所有供附表│
│    │00000000000 號）              │                │一編號15、16所示│
│    │                              │                │販賣第三級毒品所│
│    │                              │                │用              │
├──┼───────────────┼────────┼────────┤
│4   │現金                          │新臺幣2 萬3300元│不沒收          │
│    │                              │（未入庫）      │無證據證明與本案│
│    │                              │                │犯罪有關        │
├──┴───────────────┴────────┴────────┤
│執行處所：莊志郎位於高雄市前金區○○○路217 號7 樓之5住處               │
│（保管條字號：99年度院總管字第1817號、98年度檢總管字第5589 號 ）        │
├──┬───────────────┬────────┬────────┤
│5   │電子秤                        │1臺             │沒收            │
│    │                              │                │莊志郎所有供附表│
│    │                              │                │一販賣第三級毒品│
│    │                              │                │所用            │
├──┼───────────────┼────────┼────────┤
│6   │毒品器具（吸食盤）            │1個             │不沒收          │
│    │                              │                │無證據證明與本案│
│    │                              │                │犯罪有關        │
├──┼───────────────┼────────┼────────┤
│7   │殘渣袋                        │1個             │不沒收          │
│    │                              │                │無證據證明與本案│
│    │                              │                │犯罪有關        │
├──┼───────────────┼────────┼────────┤
│8   │記帳單                        │1張             │不沒收          │
│    │                              │                │無證據證明與本案│
│    │                              │                │犯罪有關        │
├──┼───────────────┼────────┼────────┤
│9   │毒品器具（自製百元紙鈔吸管）  │1支             │不沒收          │
│    │                              │                │無證據證明與本案│
│    │                              │                │犯罪有關        │
└──┴───────────────┴────────┴────────┘
附表五、在吳書賢處扣得之物：
┌────────────────────────────────────┐
│執行處所：高雄市○○區○○街62號                                        │
│（保管條字號：99年度院總管字第1817號、98年度檢總管字第5589號）          │
├──┬───────────────┬────────┬────────┤
│編號│品名                          │數量            │沒收與否        │
├──┼───────────────┼────────┼────────┤
│1   │白色粉末之愷他命（驗餘淨重0.14│1包             │沒收            │
│    │公克，包裝袋重0.2公克）       │                │違禁物（第三級毒│
│    │                              │                │品）            │
├──┼───────────────┼────────┼────────┤
│2   │白色晶體之愷他命（驗餘淨重合計│5包             │沒收            │
│    │0.79公克，包裝袋總重1.01公克）│                │違禁物（第三級毒│
│    │                              │                │品）            │
├──┼───────────────┼────────┼────────┤
│3   │殘渣袋                        │1個             │不沒收          │
│    │                              │                │無證據證明與本案│
│    │                              │                │犯罪有關        │
├──┼───────────────┼────────┼────────┤
│4   │毒品器具（分裝盤）            │1個             │不沒收          │
│    │                              │                │無證據證明與本案│
│    │                              │                │犯罪有關        │
├──┼───────────────┼────────┼────────┤
│5   │4號夾鏈袋                     │1包             │不沒收          │
│    │                              │                │無證據證明與本案│
│    │                              │                │犯罪有關        │
├──┼───────────────┼────────┼────────┤
│6   │0號夾鏈袋                     │2包             │不沒收          │
│    │                              │                │無證據證明與本案│
│    │                              │                │犯罪有關        │
├──┼───────────────┼────────┼────────┤
│7   │電子秤                        │1臺             │不沒收          │
│    │                              │                │無證據證明與本案│
│    │                              │                │犯罪有關        │
├──┼───────────────┼────────┼────────┤
│8   │NOKIA 廠牌門號0000000000號行動│1支             │沒收            │
│    │電話機（含SIM 卡1 枚、 序號358│                │吳書賢所有供附表│
│    │00000000000 ）                │                │一編號4至6所示販│
│    │                              │                │賣第三級毒品所用│
└──┴───────────────┴────────┴────────┘
附表六、蔡詩濠處扣得之物：
┌────────────────────────────────────┐
│執行處所：停放於高雄市○○區○○路與南屏路口停車場之車牌號碼6019-XJ 號自│
│          小客車                                                        │
│（保管條字號：99年度院總管字第1817號、98年度檢總管字第5589 號 ）        │
├──┬───────────────┬────────┬────────┤
│編號│品名                          │數量            │沒收與否        │
├──┼───────────────┼────────┼────────┤
│1   │OKWAP 廠牌門號0000000000號行動│1支             │不沒收          │
│    │電話機（序號000000000000000 號│                │無證據證明與本案│
│    │，含SIM卡1枚）                │                │犯罪有關        │
├──┼───────────────┼────────┼────────┤
│2   │NOKIA 廠牌門號0000000000號行動│1支             │沒收            │
│    │電話機（序號000000000000000 號│                │蔡詩濠所有供附表│
│    │，含SIM 卡1 張）              │                │三編號5至7所示販│
│    │                              │                │賣第三級毒品所用│
├──┼───────────────┼────────┼────────┤
│3   │毒品器具（鐵製吸食盤，含電話卡│1個             │不沒收          │
│    │）                            │                │無證據證明與本案│
│    │                              │                │犯罪有關        │
├──┴───────────────┴────────┴────────┤
│執行處所：蔡詩濠位於高雄市○○區○○路555 號2 樓之5之住處               │
│（保管條字號：99年度院總管字第1817號、98年度檢總管字第5589 號 ）        │
├──┬───────────────┬────────┬────────┤
│4   │搖頭丸MDMA（驗餘淨重26.79公克 │1包             │沒收銷燬        │
│    │，包裝袋重1.25公克）          │                │第二級毒品      │
├──┼───────────────┼────────┼────────┤
│5   │空膠囊                        │1包             │不沒收          │
│    │                              │                │無證據證明與本案│
│    │                              │                │犯罪有關        │
├──┼───────────────┼────────┼────────┤
│6   │小型空夾鏈袋                  │1包             │不沒收          │
│    │                              │                │無證據證明與本案│
│    │                              │                │犯罪有關        │
├──┼───────────────┼────────┼────────┤
│7   │中型空夾鏈袋                  │1包             │不沒收          │
│    │                              │                │無證據證明與本案│
│    │                              │                │犯罪有關        │
├──┼───────────────┼────────┼────────┤
│8   │毒品器具（吸食盤，含卡片）    │1個             │不沒收          │
│    │                              │                │無證據證明與本案│
│    │                              │                │犯罪有關        │
├──┼───────────────┼────────┼────────┤
│9   │不明粉末                      │1包             │不沒收          │
│    │                              │                │無證據證明與本案│
│    │                              │                │犯罪有關        │
├──┼───────────────┼────────┼────────┤
│10  │毒品器具（吸食盤，含小紙杓）  │1個             │不沒收          │
│    │                              │                │無證據證明與本案│
│    │                              │                │犯罪有關        │
└──┴───────────────┴────────┴────────┘
附錄本件判決論罪科刑法條：
◎修正後毒品危害防制條例第4條：
製造、運輸、販賣第一級毒品者，處死刑或無期徒刑；處無期徒
刑者，得併科新臺幣 2 千萬元以下罰金。
製造、運輸、販賣第二級毒品者，處無期徒刑或 7 年以上有期
徒刑，得併科新臺幣 1 千萬元以下罰金。
製造、運輸、販賣第三級毒品者，處 5 年以上有期徒刑，得併
科新臺幣 7 百萬元以下罰金。
製造、運輸、販賣第四級毒品者，處 3 年以上 10 年以下有期
徒刑，得併科新臺幣 3 百萬元以下罰金。
製造、運輸、販賣專供製造或施用毒品之器具者，處 1 年以上
7 年以下有期徒刑，得併科新臺幣 1 百萬元以下罰金。
前五項之未遂犯罰之。
◎修正前毒品危害防制條例第4條：
製造、運輸、販賣第一級毒品者，處死刑或無期徒刑；處無期徒
刑者，得併科新臺幣1000萬元以下罰金。
製造、運輸、販賣第二級毒品者，處無期徒刑或七年以上有期徒
刑，得併科新臺幣700萬元以下罰金。
製造、運輸、販賣第三級毒品者，處5 年以上有期徒刑，得併科
新臺幣500 萬元以下罰金。
製造、運輸、販賣第四級毒品者，處3 年以上10年以下有期徒刑
，得併科新臺幣300萬元以下罰金。
製造、運輸、販賣專供製造或施用毒品之器具者，處1 年以上7
年以下有期徒刑，得併科新臺幣100萬元以下罰金。
前5項之未遂犯罰之。
◎修正後毒品危害防制條例第8條：
轉讓第一級毒品者，處 1 年以上 7 年以下有期徒刑，得併科新
臺幣 1 百萬元以下罰金。
轉讓第二級毒品者，處 6 月以上 5 年以下有期徒刑，得併科新
臺幣 70 萬元以下罰金。
轉讓第三級毒品者，處 3 年以下有期徒刑，得併科新臺幣 30
萬元以下罰金。
轉讓第四級毒品者，處 1 年以下有期徒刑，得併科新臺幣 10
萬元以下罰金。
前四項之未遂犯罰之。
轉讓毒品達一定數量者，加重其刑至二分之一，其標準由行政院
定之。
◎毒品危害防制條例第11條
持有第一級毒品者，處3 年以下有期徒刑、拘役或新臺幣5 萬元
以下罰金。
持有第二級毒品者，處2 年以下有期徒刑、拘役或新臺幣3 萬元
以下罰金。
持有第一級毒品純質淨重10公克以上者，處1 年以上7 年以下有
期徒刑，得併科新臺幣100萬元以下罰金。
持有第二級毒品純質淨重20公克以上者，處6 月以上5 年以下有
期徒刑，得併科新臺幣70萬元以下罰金。
持有第三級毒品純質淨重20公克以上者，處3 年以下有期徒刑，
得併科新臺幣30萬元以下罰金。
持有第四級毒品純質淨重20公克以上者，處1 年以下有期徒刑，
得併科新臺幣10萬元以下罰金。
持有專供製造或施用第一級、第二級毒品之器具者，處1 年以下
有期徒刑、拘役或新臺幣1 萬元以下罰金。